---
title: "KFA"
format: html
editor: visual
---

# KFA 2024_2025

# Importer fil og rydd

```{r}
#| include: false
#| output: false
#| message: false

library(haven)
library(labelled)
library(readr)

# 1. Les inn sav-fil:
kfa_2024_2025 <- read_sav("O:/Prosjekt/Rusdata/Kommunenes forvaltning/Alkoholloven/Leveranse 2024_2025/Original/Alkohol_v2.sav")

# Lage kodebøker, bruker Yusmans kode: 
library(DT)

source("https://raw.githubusercontent.com/folkehelsestats/rusus/refs/heads/main/fun-codebook.R")

# Lager kodeboka som eksporteres manuelt:
create_codebook(kfa_2024_2025)



# 2. Les inn variabellabels og kategoriske labels
var_labels <- read_csv("O:/Prosjekt/Rusdata/Kommunenes forvaltning/Alkoholloven/Analyser 2024_2025/R/variable_labels.csv")
cat_labels <- read_csv("O:/Prosjekt/Rusdata/Kommunenes forvaltning/Alkoholloven/Analyser 2024_2025/R/corrected_categorical_labels.csv")


# 3. Legg til variabellabels
for (i in 1:nrow(var_labels)) {
  varname <- var_labels[i, 1][[1]]
  label <- var_labels[i, 2][[1]]
  if (varname %in% names(kfa_2024_2025)) {
    var_label(kfa_2024_2025[[varname]]) <- label
  }
}


# 4. Legg til kategoriske labels
for (i in 1:nrow(cat_labels)) {
  varname <- cat_labels$Variable[i]
  if (varname %in% names(data)) {
    values <- cat_labels[i, -1]
    values <- values[!is.na(values)]
    labels <- setNames(as.character(values), as.character(names(values)))
    kfa_2024_2025[[varname]] <- labelled(kfa_2024_2025[[varname]], labels)
  }
}


# Konverter alle labelled variabler til faktor
library(dplyr)
kfa_2024_2025 <- kfa_2024_2025 %>% mutate(across(where(is.labelled), as_factor))


# 5. Sjekk datastruktur
str(kfa_2024_2025)

# 6. Sjekk for duplikater og manglende ID
anyDuplicated(kfa_2024_2025$kommunenummer)
sum(is.na(kfa_2024_2025$kommunenummer))


```



```{r}
#| echo: false
#| message: false
#| output: false

# Kommuner fra tidligere år
if(!require(pak)) install.packages("pak")
pak::pkg_install("helseprofil/norgeo")

library(norgeo)

# Henter kommuneendring fra 2023 til 2024, obs på en splitting:
kommendr2324 <- track_change("kommune", from = 2023, to = 2024)

  # Tar ut Haram kommune for å unngå at det er to like oldCode
kommendr2324_clean <- kommendr2324 %>%
  filter(currentCode != 1580) # Fjerner 1507 Haram fordi den ble splittet ut av Ålesund. I orginal-kfa-fil er dette ivaretatt


# 2. Lag en kopi av kommunenummer som 'oldCode' i kfa-fila
kfa_2024_2025 <- kfa_2024_2025 %>%
  mutate(oldCode = kommunenummer)

# 3. Slå sammen og oppdater kommunenummer så det blir korrekt. 
kfa_oppdatert <- kfa_2024_2025 %>%
  left_join(kommendr2324_clean, by = "oldCode") %>%
  mutate(kommunenummer = if_else(!is.na(currentCode), currentCode, kommunenummer))


# Henter kommune-inndeling i 2024 og lagrer som Stata-fil:
kommuner2024 <- get_code("kommune", from = 2024)
kommuner2024 <- kommuner2024[kommuner2024$code != 9999, ]
N <- nrow(kommuner2024)


# Laster inn fjorårets fil, ferdigstilt i Stata som inneholder impurterte antall bevillinger fra tidligere.
kfa_2023_2024 <- read_dta("O:/Prosjekt/Rusdata/Kommunenes forvaltning/Alkoholloven/Analyser 2023_2024/KFA_2023_2024_beh.dta")
names(kfa_2023_2024)
create_codebook(kfa_2023_2024)


# Henter kommune-inndeling i 2023 og lagrer som Stata-fil:
kommuner2023 <- get_code("kommune", from = 2023)
kommuner2023 <- kommuner2023[kommuner2023$code != 9999, ]
N <- nrow(kommuner2023)

    
```

# Kvalitetssjekk 2024_2025

```{r}
#| message: false
#| echo: false
#| output: false

# Antall kommuner som ikke har svart 2024_2025:
sum(is.na(kfa_oppdatert$respid) | trimws(kfa_oppdatert$respid) == "")

# Svarprosent: 
  # Totalantall rader
  total <- nrow(kfa_oppdatert)
  
  # Antall rader der respid er NA eller tom
  uten_respid <- sum(is.na(kfa_oppdatert$respid) | trimws(kfa_oppdatert$respid) == "")
  
  # Antall med gyldig respid
  med_respid <- total - uten_respid
  
  # Prosentandel med gyldig respid
  svarprosent <- (med_respid / total) * 100
  
  # Vis resultatet
  svarprosent

```

Totalt antall kommuner i 2024 var `r nrow(kommuner2024)`, mens det var `r nrow(kommuner2023)` i 2023.

N i datafil 2024_2025 er `r nrow(kfa_oppdatert)`. Antall kommuner som ikke har besvart spørreskjemaet er `r sum(is.na(kfa_oppdatert$respid) | trimws(kfa_oppdatert$respid) == "")`. Det gir en svarprosent på `r round(svarprosent, 1)`. 

Når det gjelder hvem som har svart på undersøkelsen for kommunen så er dette et åpent spørsmål, og gjelder stillingen personen har. Noen velger likevel å oppgi sektortilhørighet. Komplett liste:

```{r}

# Stilling til den som har svart på spørreskjemet i kommuen
table(kfa_oppdatert$qintro_2_1_4)

```


### Bevillinger

```{r}
#| message: false
#| echo: false
#| output: false

# Summerer antall salgsbevillinger tot: 
kfa_oppdatert$tot_salg24 <- rowSums(kfa_oppdatert[, c(
  "q1_1_1", "q1_1_2", "q1_1_3",
  "q1_1_4", "q1_1_5", "q1_1_6", "q1_1_7"
)], na.rm = TRUE)

sum(kfa_oppdatert$tot_salg24, na.rm = TRUE)

  
  # Sikrer at rader/kommuner med NA, forblir slik: 
  vars <- c("q1_1_1", "q1_1_2", "q1_1_3", "q1_1_4", "q1_1_5", "q1_1_6", "q1_1_7")
  
  # Summér med na.rm = TRUE
  kfa_oppdatert$tot_salg24 <- rowSums(kfa_oppdatert[vars], na.rm = TRUE)
  
  # Sett NA der alle er NA
  kfa_oppdatert$tot_salg24[rowSums(!is.na(kfa_oppdatert[vars])) == 0] <- NA


# Hvilke kommuner er missing mtp salgsbevillinger? Må imputere fra 2023.
salg_missing <- kfa_oppdatert$kommune[is.na(kfa_oppdatert$tot_salg24)]
salg_missing
 
oldCode_missing <- kfa_oppdatert$oldCode[is.na(kfa_oppdatert$tot_salg24)]
# OBs på at flere av disse har endret kommunenr fra 2023 til 2024.
  
# Har noen kommuner i 2024, 0 salgbevillinger?
salg_null <- kfa_oppdatert$kommune[kfa_oppdatert$tot_salg24 == 0 &  !is.na(kfa_oppdatert$tot_salg24)]
salg_null

oldCode_0 <- kfa_oppdatert$oldCode[kfa_oppdatert$tot_salg24 == 0]
# OBs på at en av disse har endret kommunenr fra 2023 til 2024.


# Imputerer antall salgsbevillinger fra 2023 for kommuner med missing og 0:

  # Finn indekser for matching mellom oldCode og utvalg_kommunenummer
  match_index <- match(kfa_oppdatert$oldCode, kfa_2023_2024$utvalg_kommunenummer)
  
  # Imputer tot_salg24 med tot_salg23 der tot_salg24 er NA eller 0
  kfa_oppdatert$tot_salg24[is.na(kfa_oppdatert$tot_salg24) | kfa_oppdatert$tot_salg24 == 0] <- 
    kfa_2023_2024$tot_salg23[match_index][is.na(kfa_oppdatert$tot_salg24) | kfa_oppdatert$tot_salg24 == 0]

  ## OBS, høre med BETTA. 

# Imputerer tilsvarende for salgsbevillinger knyttet til ulike utsalgssteder:
  
  # Dagligvare
  sum(kfa_oppdatert$q1_1_1, na.rm = TRUE)
  
    # Lager ny variabel, dagligvare:
    kfa_oppdatert$dagligvare24 <- kfa_oppdatert$q1_1_1
     match_index <- match(kfa_oppdatert$oldCode, kfa_2023_2024$utvalg_kommunenummer)
    # Imputerer tall fra 2023 for kommuner som har missing og 0:
    kfa_oppdatert$dagligvare24[is.na(kfa_oppdatert$dagligvare24) | kfa_oppdatert$dagligvare24 == 0] <- kfa_2023_2024$dagligvare[match_index][is.na(kfa_oppdatert$dagligvare24) | kfa_oppdatert$dagligvare24 == 0]
    # Sjekker at ingen er missing:
    table(is.na(kfa_oppdatert$dagligvare24))
    # Sjekker antall dagligvare salgsbevillinger:
    sum(kfa_oppdatert$dagligvare24, na.rm = TRUE)
    
  # Bryggeri
  kfa_oppdatert$bryggeri24 <- kfa_oppdatert$q1_1_2
  # Imputerer tall fra 2023 for kommuner som har missing og 0:
    kfa_oppdatert$bryggeri24[is.na(kfa_oppdatert$q1_1_sum) | kfa_oppdatert$q1_1_sum == 0] <- kfa_2023_2024$bryggeri[match_index][is.na(kfa_oppdatert$q1_1_sum) | kfa_oppdatert$q1_1_sum == 0]
    # Sjekker at ingen er missing:
    table(is.na(kfa_oppdatert$bryggeri24))
    # Sjekker antall bryggeri salgsbevillinger:
    sum(kfa_oppdatert$bryggeri24, na.rm = TRUE)

  
  # Gårdsutsalg
    kfa_oppdatert$gaard24 <- kfa_oppdatert$q1_1_3
  # Imputerer tall fra 2023 for kommuner som har missing og 0:
    kfa_oppdatert$gaard24[is.na(kfa_oppdatert$q1_1_sum) | kfa_oppdatert$q1_1_sum == 0] <- kfa_2023_2024$gaard[match_index][is.na(kfa_oppdatert$q1_1_sum) | kfa_oppdatert$q1_1_sum == 0]
    # Sjekker at ingen er missing:
    table(is.na(kfa_oppdatert$gaard24))
    # Sjekker antall gårdsutsalg salgsbevillinger:
    sum(kfa_oppdatert$gaard24, na.rm = TRUE)
    
  # Nettsalg
    kfa_oppdatert$nettsalg24 <- kfa_oppdatert$q1_1_4
  # Imputerer tall fra 2023 for kommuner som har missing og 0:
    kfa_oppdatert$nettsalg24[is.na(kfa_oppdatert$q1_1_sum) | kfa_oppdatert$q1_1_sum == 0] <- kfa_2023_2024$nettsalg[match_index][is.na(kfa_oppdatert$q1_1_sum) | kfa_oppdatert$q1_1_sum == 0]
    # Sjekker at ingen er missing:
    table(is.na(kfa_oppdatert$nettsalg24))
    # Sjekker antall gårdsutsalg salgsbevillinger:
    sum(kfa_oppdatert$nettsalg24, na.rm = TRUE)
    

  # Øl- og mineralvannutsalg (nytt av i år, ikke noe å imputere)
   kfa_oppdatert$olutsalg24 <- kfa_oppdatert$q1_1_5
     sum(kfa_oppdatert$olutsalg24, na.rm = TRUE)
     
  # Kultur (nytt av i år, ikke noe å imputere)
     kfa_oppdatert$kultur24 <- kfa_oppdatert$q1_1_6
     sum(kfa_oppdatert$kultur24, na.rm = TRUE)
    
  # Andre
kfa_oppdatert$andre24 <- kfa_oppdatert$q1_1_7
  # Imputerer tall fra 2023 for kommuner som har missing og 0:
    kfa_oppdatert$andre24[is.na(kfa_oppdatert$q1_1_sum) | kfa_oppdatert$q1_1_sum == 0] <- kfa_2023_2024$andre[match_index][is.na(kfa_oppdatert$q1_1_sum) | kfa_oppdatert$q1_1_sum == 0]
    # Sjekker at ingen er missing:
    table(is.na(kfa_oppdatert$andre24))
    # Sjekker antall gårdsutsalg salgsbevillinger:
    sum(kfa_oppdatert$andre24, na.rm = TRUE)
 
salgsbevillinger <- c((sum(kfa_oppdatert$dagligvare24, na.rm = TRUE)), (sum(kfa_oppdatert$bryggeri24, na.rm = TRUE)), (sum(kfa_oppdatert$gaard24, na.rm = TRUE)), (sum(kfa_oppdatert$nettsalg24, na.rm = TRUE)), (sum(kfa_oppdatert$olutsalg24, na.rm = TRUE)), (sum(kfa_oppdatert$kultur24, na.rm = TRUE)), (sum(kfa_oppdatert$andre24, na.rm = TRUE)))

# Funksjon med Hdirs farger:
hdir_color <- c("#025169", "#0069E8",
                "#7C145C", "#047FA4",
                "#C68803", "#38A389",
                "#6996CE", "#366558",
                "#BF78DE", "#767676")


library(dplyr)
library(highcharter) 
# Set highcharter options
options(highcharter.theme = hc_theme_smpl(tooltip = list(valueDecimals = 2)))

# Data:
salgsbevillinger <- data.frame(x = c(0, 1, 2, 3, 4, 5, 6),
      y = c((sum(kfa_oppdatert$dagligvare24, na.rm = TRUE)), (sum(kfa_oppdatert$bryggeri24, na.rm = TRUE)), (sum(kfa_oppdatert$gaard24, na.rm = TRUE)), (sum(kfa_oppdatert$nettsalg24, na.rm = TRUE)), (sum(kfa_oppdatert$olutsalg24, na.rm = TRUE)), (sum(kfa_oppdatert$kultur24, na.rm = TRUE)), (sum(kfa_oppdatert$andre24, na.rm = TRUE))),
      name = as.factor(c("Dagligvarehandel","Bryggeri","Gårdsutsalg","Nettsalg","Øl- og mineralvannutsalg", "Kutlur", "Andre")))

salgbev_hc <- salgsbevillinger %>%
  hchart(
    "pie", hcaes(x = name, y = y),
    name = "Salgsbevillinger etter utsalgssted",
    colorByPoint = TRUE) %>%
    hc_colors(hdir_color)

salgbev_hc

## Må få inn så det kan vises i prosent også!

```

Følgende kommuner har missing på salgsbevillinger i 2024: `r salg_missing `; mens disse rapportert å ha 0 salgsbevillinger i 2024: `r salg_null `. For disse kommunene erstattes salgsbevillingene med tall fra 2023, unntatt Aure som kan se ut til å ha riktig antall salgsbevillinger. [Usikker på om det blir korrekt å gjøre for kommunene som aktivt rapporterer 0.]{.mark}

Med antall salgsbevillinger fra tidligere for kommunene med null salgsbevillinger og missing, så er totalt antall salgsbevillinger for salg av øl/rusbrus (alkoholholdig drikk 1) i 2024: `r sum(kfa_oppdatert$tot_salg24, na.rm = TRUE) `. Tilsvarende antall salgsbevillinger for salg av øl/rusbrus (alkoholholdig drikk 1) i 2023 var: `r sum(kfa_2023_2024$tot_salg23, na.rm = TRUE)`. I 2022 var antallet 4806, fra rapporten [Alkohol i Norge](https://www.fhi.no/le/alkohol/alkoholinorge/forebyggende-tiltak/salgs--og-skjenkebevillinger-kommunenes-forvaltning-av-alkoholloven/#salgsbevillinger). 

#### Fordeling av salgsbevilling for øl/rusbrus etter utsalgssted

Salgsbevillinger dagligvare 2024: `r sum(kfa_oppdatert$dagligvare24, na.rm = TRUE)`.
Salgsbevillinger bryggeri 2024: `r sum(kfa_oppdatert$bryggeri24, na.rm = TRUE)`.
Salgsbevillinger gårdsutsalg 2024: `r sum(kfa_oppdatert$gaard24, na.rm = TRUE)`.
Salgsbevillinger nettsalg 2024: `r sum(kfa_oppdatert$nettsalg24, na.rm = TRUE)`. 
Salgsbevillinger øl- og mineralvannutsalg 2024: `r sum(kfa_oppdatert$olutsalg24, na.rm = TRUE)`
Salgsbevillinger kultur 2024: `r sum(kfa_oppdatert$kultur24, na.rm = TRUE)`
Salgsbevillinger andre 2024: `r sum(kfa_oppdatert$andre24, na.rm = TRUE)`

Tabell som viser fordeling av salgsbevillinger for øl/rusbrus etter utsalgssted i 2024:

| Utsalgssted              | Antall                                            | Prosent                                                                                                               |
|--------------------------|---------------------------------------------------|-----------------------------------------------------------------------------------------------------------------------|
| Dagligvare               | `r sum(kfa_oppdatert$dagligvare24, na.rm = TRUE)` | `r round ((((sum(kfa_oppdatert$dagligvare24, na.rm = TRUE))/(sum(kfa_oppdatert$tot_salg24, na.rm = TRUE)))*100) , 1)` |
| Bryggeri                 | `r sum(kfa_oppdatert$bryggeri24, na.rm = TRUE)`   | `r round ((((sum(kfa_oppdatert$bryggeri24, na.rm = TRUE))/(sum(kfa_oppdatert$tot_salg24, na.rm = TRUE)))*100) , 1)`   |
| Gårdsutsalg              | `r sum(kfa_oppdatert$gaard24, na.rm = TRUE)`      | `r round ((((sum(kfa_oppdatert$gaard24, na.rm = TRUE))/(sum(kfa_oppdatert$tot_salg24, na.rm = TRUE)))*100) , 1)`      |
| Nettsalg                 | `r sum(kfa_oppdatert$nettsalg24, na.rm = TRUE)`   | `r round ((((sum(kfa_oppdatert$nettsalg24, na.rm = TRUE))/(sum(kfa_oppdatert$tot_salg24, na.rm = TRUE)))*100) , 1)`   |
| Øl- og mineralvannutsalg | `r sum(kfa_oppdatert$olutsalg24, na.rm = TRUE)`   | `r round ((((sum(kfa_oppdatert$olutsalg24, na.rm = TRUE))/(sum(kfa_oppdatert$tot_salg24, na.rm = TRUE)))*100) , 1)`   |
| Kultur                   | `r sum(kfa_oppdatert$kultur24, na.rm = TRUE)`     | `r round ((((sum(kfa_oppdatert$kultur24, na.rm = TRUE))/(sum(kfa_oppdatert$tot_salg24, na.rm = TRUE)))*100) , 1)`     |
| Andre                    | `r sum(kfa_oppdatert$andre24, na.rm = TRUE)`      | `r round ((((sum(kfa_oppdatert$andre24, na.rm = TRUE))/(sum(kfa_oppdatert$tot_salg24, na.rm = TRUE)))*100) , 1)`      |

`r salgbev_hc`
Figur: Nasjonal fordeling av antall salgsbevillinger for øl/rusbrus (alkoholholdig drikk gruppe 1) etter utsalgssted, 2024.


##### Antall kommuner med bevillinger for salg av øl/rusbrus (alkoholholdig drikk 1) etter utsalgssted og spredning av antall bevillinger i en enkelt kommune.



```{r}

```


```{r}

```



# Kodebok KFA 2024_2025

+------------------------+--------------------------------------------------------------------------------------------------------------------------------------------------------------------------------------------------+--------------------------------------------------------------------------------------------------+-------------------+-----------+-----+-----+
| Org. variabelnavn 2025 | Forklaring / spørsmål                                                                                                                                                                            | Svaralternativ                                                                                   | Nytt variabelnavn | Kommentar |     |     |
+========================+==================================================================================================================================================================================================+==================================================================================================+===================+===========+=====+=====+
| respid                 | Respondent Id                                                                                                                                                                                    |                                                                                                  |                   |           |     |     |
+------------------------+--------------------------------------------------------------------------------------------------------------------------------------------------------------------------------------------------+--------------------------------------------------------------------------------------------------+-------------------+-----------+-----+-----+
| kommune                | kommune                                                                                                                                                                                          |                                                                                                  |                   |           |     |     |
+------------------------+--------------------------------------------------------------------------------------------------------------------------------------------------------------------------------------------------+--------------------------------------------------------------------------------------------------+-------------------+-----------+-----+-----+
| kommunenummer          | kommunenummer                                                                                                                                                                                    |                                                                                                  |                   |           |     |     |
+------------------------+--------------------------------------------------------------------------------------------------------------------------------------------------------------------------------------------------+--------------------------------------------------------------------------------------------------+-------------------+-----------+-----+-----+
| qintro_2_1_1           | Fyll inn opplysninger om den som fyller ut skjemaet: Navn:                                                                                                                                       |                                                                                                  |                   |           |     |     |
+------------------------+--------------------------------------------------------------------------------------------------------------------------------------------------------------------------------------------------+--------------------------------------------------------------------------------------------------+-------------------+-----------+-----+-----+
| qintro_2_1_2           | Fyll inn opplysninger om den som fyller ut skjemaet: Telefonnummer:                                                                                                                              |                                                                                                  |                   |           |     |     |
+------------------------+--------------------------------------------------------------------------------------------------------------------------------------------------------------------------------------------------+--------------------------------------------------------------------------------------------------+-------------------+-----------+-----+-----+
| qintro_2_1_3           | Fyll inn opplysninger om den som fyller ut skjemaet: E-post:                                                                                                                                     |                                                                                                  |                   |           |     |     |
+------------------------+--------------------------------------------------------------------------------------------------------------------------------------------------------------------------------------------------+--------------------------------------------------------------------------------------------------+-------------------+-----------+-----+-----+
| qintro_2_1_4           | Fyll inn opplysninger om den som fyller ut skjemaet: Stilling i kommunen:                                                                                                                        |                                                                                                  |                   |           |     |     |
+------------------------+--------------------------------------------------------------------------------------------------------------------------------------------------------------------------------------------------+--------------------------------------------------------------------------------------------------+-------------------+-----------+-----+-----+
| q1_1_1                 | Hvor mange salgsbevillinger for salg av øl/rusbrus (alkoholholdig drikk gruppe 1) fantes det i kommunen per 31.12.2024? Dagligvarebutikk                                                         |                                                                                                  |                   |           |     |     |
+------------------------+--------------------------------------------------------------------------------------------------------------------------------------------------------------------------------------------------+--------------------------------------------------------------------------------------------------+-------------------+-----------+-----+-----+
| q1_1_2                 | Hvor mange salgsbevillinger for salg av øl/rusbrus (alkoholholdig drikk gruppe 1) fantes det i kommunen per 31.12.2024? Bryggeri                                                                 |                                                                                                  |                   |           |     |     |
+------------------------+--------------------------------------------------------------------------------------------------------------------------------------------------------------------------------------------------+--------------------------------------------------------------------------------------------------+-------------------+-----------+-----+-----+
| q1_1_3                 | Hvor mange salgsbevillinger for salg av øl/rusbrus (alkoholholdig drikk gruppe 1) fantes det i kommunen per 31.12.2024? Gårdsutsalg                                                              |                                                                                                  |                   |           |     |     |
+------------------------+--------------------------------------------------------------------------------------------------------------------------------------------------------------------------------------------------+--------------------------------------------------------------------------------------------------+-------------------+-----------+-----+-----+
| q1_1_4                 | Hvor mange salgsbevillinger for salg av øl/rusbrus (alkoholholdig drikk gruppe 1) fantes det i kommunen per 31.12.2024? Nettsalg                                                                 |                                                                                                  |                   |           |     |     |
+------------------------+--------------------------------------------------------------------------------------------------------------------------------------------------------------------------------------------------+--------------------------------------------------------------------------------------------------+-------------------+-----------+-----+-----+
| q1_1_5                 | Hvor mange salgsbevillinger for salg av øl/rusbrus (alkoholholdig drikk gruppe 1) fantes det i kommunen per 31.12.2024? Øl- og mineralvannutsalg                                                 |                                                                                                  |                   |           |     |     |
+------------------------+--------------------------------------------------------------------------------------------------------------------------------------------------------------------------------------------------+--------------------------------------------------------------------------------------------------+-------------------+-----------+-----+-----+
| q1_1_6                 | Hvor mange salgsbevillinger for salg av øl/rusbrus (alkoholholdig drikk gruppe 1) fantes det i kommunen per 31.12.2024? Kultur (museum-/festivalutsalg)                                          |                                                                                                  |                   |           |     |     |
+------------------------+--------------------------------------------------------------------------------------------------------------------------------------------------------------------------------------------------+--------------------------------------------------------------------------------------------------+-------------------+-----------+-----+-----+
| q1_1_7                 | Hvor mange salgsbevillinger for salg av øl/rusbrus (alkoholholdig drikk gruppe 1) fantes det i kommunen per 31.12.2024? Andre typer salgssted (gjelder ikke vinmonopol)                          |                                                                                                  |                   |           |     |     |
+------------------------+--------------------------------------------------------------------------------------------------------------------------------------------------------------------------------------------------+--------------------------------------------------------------------------------------------------+-------------------+-----------+-----+-----+
| q1_1_sum               | Totalt antall salgsbevillinger                                                                                                                                                                   |                                                                                                  |                   |           |     |     |
+------------------------+--------------------------------------------------------------------------------------------------------------------------------------------------------------------------------------------------+--------------------------------------------------------------------------------------------------+-------------------+-----------+-----+-----+
| q1_3a_1                | Hva var maksimaltiden for salg av øl/rusbrus (alkoholholdig drikk gruppe 1) ved utgangen av 2024? Hverdager til kl.:                                                                             | 1: 18.00\                                                                                        |                   |           |     |     |
|                        |                                                                                                                                                                                                  | 2: 19.00\                                                                                        |                   |           |     |     |
|                        |                                                                                                                                                                                                  | 3: 20.00                                                                                         |                   |           |     |     |
+------------------------+--------------------------------------------------------------------------------------------------------------------------------------------------------------------------------------------------+--------------------------------------------------------------------------------------------------+-------------------+-----------+-----+-----+
| q1_3a_2                | Hva var maksimaltiden for salg av øl/rusbrus (alkoholholdig drikk gruppe 1) ved utgangen av 2024? Lørdager til kl.:                                                                              | 1: 15.00\                                                                                        |                   |           |     |     |
|                        |                                                                                                                                                                                                  | 2: 16.00\                                                                                        |                   |           |     |     |
|                        |                                                                                                                                                                                                  | 3: 17.00\                                                                                        |                   |           |     |     |
|                        |                                                                                                                                                                                                  | 4: 18.00                                                                                         |                   |           |     |     |
+------------------------+--------------------------------------------------------------------------------------------------------------------------------------------------------------------------------------------------+--------------------------------------------------------------------------------------------------+-------------------+-----------+-----+-----+
| q1_3b                  | For hvor mange av salgsbevillingene gjaldt maksimaltiden?                                                                                                                                        | 1: Samtlige\                                                                                     |                   |           |     |     |
|                        |                                                                                                                                                                                                  | 2: Hvis ikke samtlige, oppgi antall bevillinger med maksimaltid                                  |                   |           |     |     |
+------------------------+--------------------------------------------------------------------------------------------------------------------------------------------------------------------------------------------------+--------------------------------------------------------------------------------------------------+-------------------+-----------+-----+-----+
| q1_3b_2_other          | For hvor mange av salgsbevillingene gjaldt maksimaltiden? Hvis ikke samtlige, oppgiantall bevillinger med maksimaltid:                                                                           |                                                                                                  |                   |           |     |     |
+------------------------+--------------------------------------------------------------------------------------------------------------------------------------------------------------------------------------------------+--------------------------------------------------------------------------------------------------+-------------------+-----------+-----+-----+
| q1_4                   | Hvem utførte salgskontroll i 2024?                                                                                                                                                               | 1: Kommunalt ansatte kontrollører (egen kommune)\                                                |                   |           |     |     |
|                        |                                                                                                                                                                                                  | 2: Vaktselskap/Annet privat selskap\                                                             |                   |           |     |     |
|                        |                                                                                                                                                                                                  | 3: Interkommunalt samarbeid om kontroll/kontroll utføres av annen kommune\                       |                   |           |     |     |
|                        |                                                                                                                                                                                                  | 4: Kontrollen er ordnet på annen måte                                                            |                   |           |     |     |
+------------------------+--------------------------------------------------------------------------------------------------------------------------------------------------------------------------------------------------+--------------------------------------------------------------------------------------------------+-------------------+-----------+-----+-----+
| q1_5                   | Hvor mange salgskontroller ble utført i 2024? Antall:                                                                                                                                            |                                                                                                  |                   |           |     |     |
+------------------------+--------------------------------------------------------------------------------------------------------------------------------------------------------------------------------------------------+--------------------------------------------------------------------------------------------------+-------------------+-----------+-----+-----+
| q1_6                   | Var det overtredelser av alkoholloven knyttet til salgsbevilling(er) i 2024?                                                                                                                     | 1: Ja\                                                                                           |                   |           |     |     |
|                        |                                                                                                                                                                                                  | 2: Nei                                                                                           |                   |           |     |     |
+------------------------+--------------------------------------------------------------------------------------------------------------------------------------------------------------------------------------------------+--------------------------------------------------------------------------------------------------+-------------------+-----------+-----+-----+
| q1_6a_1_1              | Hvilke type(r) overtredelse(r) var det? Oppgi antall. Salg til mindreårige                                                                                                                       |                                                                                                  |                   |           |     |     |
+------------------------+--------------------------------------------------------------------------------------------------------------------------------------------------------------------------------------------------+--------------------------------------------------------------------------------------------------+-------------------+-----------+-----+-----+
| q1_6a_1_2              | Hvilke type(r) overtredelse(r) var det? Oppgi antall. Brudd på kravet om forsvarlig drift                                                                                                        |                                                                                                  |                   |           |     |     |
+------------------------+--------------------------------------------------------------------------------------------------------------------------------------------------------------------------------------------------+--------------------------------------------------------------------------------------------------+-------------------+-----------+-----+-----+
| q1_6a_1_3              | Hvilke type(r) overtredelse(r) var det? Oppgi antall. Hindring av kontroll                                                                                                                       |                                                                                                  |                   |           |     |     |
+------------------------+--------------------------------------------------------------------------------------------------------------------------------------------------------------------------------------------------+--------------------------------------------------------------------------------------------------+-------------------+-----------+-----+-----+
| q1_6a_1_4              | Hvilke type(r) overtredelse(r) var det? Oppgi antall. Salg til åpenbart påvirket person                                                                                                          |                                                                                                  |                   |           |     |     |
+------------------------+--------------------------------------------------------------------------------------------------------------------------------------------------------------------------------------------------+--------------------------------------------------------------------------------------------------+-------------------+-----------+-----+-----+
| q1_6a_1_5              | Hvilke type(r) overtredelse(r) var det? Oppgi antall. Brudd på tidsbestemmelsene                                                                                                                 |                                                                                                  |                   |           |     |     |
+------------------------+--------------------------------------------------------------------------------------------------------------------------------------------------------------------------------------------------+--------------------------------------------------------------------------------------------------+-------------------+-----------+-----+-----+
| q1_6a_1_6              | Hvilke type(r) overtredelse(r) var det? Oppgi antall. Brudd på reklamebestemmelsene                                                                                                              |                                                                                                  |                   |           |     |     |
+------------------------+--------------------------------------------------------------------------------------------------------------------------------------------------------------------------------------------------+--------------------------------------------------------------------------------------------------+-------------------+-----------+-----+-----+
| q1_6a_1_7              | Hvilke type(r) overtredelse(r) var det? Oppgi antall. Brudd på alderskrav til den som selger alkohol                                                                                             |                                                                                                  |                   |           |     |     |
+------------------------+--------------------------------------------------------------------------------------------------------------------------------------------------------------------------------------------------+--------------------------------------------------------------------------------------------------+-------------------+-----------+-----+-----+
| q1_6a_1_8              | Hvilke type(r) overtredelse(r) var det? Oppgi antall. Mangler ved internkontrollen                                                                                                               |                                                                                                  |                   |           |     |     |
+------------------------+--------------------------------------------------------------------------------------------------------------------------------------------------------------------------------------------------+--------------------------------------------------------------------------------------------------+-------------------+-----------+-----+-----+
| q1_6a_1_9              | Hvilke type(r) overtredelse(r) var det? Oppgi antall. Brudd på regler om styrer og stedfortreder                                                                                                 |                                                                                                  |                   |           |     |     |
+------------------------+--------------------------------------------------------------------------------------------------------------------------------------------------------------------------------------------------+--------------------------------------------------------------------------------------------------+-------------------+-----------+-----+-----+
| q1_6a_1_10             | Hvilke type(r) overtredelse(r) var det? Oppgi antall. Brudd på reglene om plassering av alkoholholdig drikk på salgsstedet                                                                       |                                                                                                  |                   |           |     |     |
+------------------------+--------------------------------------------------------------------------------------------------------------------------------------------------------------------------------------------------+--------------------------------------------------------------------------------------------------+-------------------+-----------+-----+-----+
| q1_6a_1_11             | Hvilke type(r) overtredelse(r) var det? Oppgi antall. Brudd på vilkår i bevillingsvedtaket                                                                                                       |                                                                                                  |                   |           |     |     |
+------------------------+--------------------------------------------------------------------------------------------------------------------------------------------------------------------------------------------------+--------------------------------------------------------------------------------------------------+-------------------+-----------+-----+-----+
| q1_6a_1_12             | Hvilke type(r) overtredelse(r) var det? Oppgi antall. Manglende levering av omsetningsoppgave innen kommunens frist                                                                              |                                                                                                  |                   |           |     |     |
+------------------------+--------------------------------------------------------------------------------------------------------------------------------------------------------------------------------------------------+--------------------------------------------------------------------------------------------------+-------------------+-----------+-----+-----+
| q1_6a_1_13             | Hvilke type(r) overtredelse(r) var det? Oppgi antall. Manglende betaling av bevillingsgebyr innen kommunens frist                                                                                |                                                                                                  |                   |           |     |     |
+------------------------+--------------------------------------------------------------------------------------------------------------------------------------------------------------------------------------------------+--------------------------------------------------------------------------------------------------+-------------------+-----------+-----+-----+
| q1_6a_1_14             | Hvilke type(r) overtredelse(r) var det? Oppgi antall. Omsetning med rabatt                                                                                                                       |                                                                                                  |                   |           |     |     |
+------------------------+--------------------------------------------------------------------------------------------------------------------------------------------------------------------------------------------------+--------------------------------------------------------------------------------------------------+-------------------+-----------+-----+-----+
| q1_6a_1_15             | Hvilke type(r) overtredelse(r) var det? Oppgi antall. Ubetjent salg                                                                                                                              |                                                                                                  |                   |           |     |     |
+------------------------+--------------------------------------------------------------------------------------------------------------------------------------------------------------------------------------------------+--------------------------------------------------------------------------------------------------+-------------------+-----------+-----+-----+
| q1_6a_1_16             | Hvilke type(r) overtredelse(r) var det? Oppgi antall. Annen type overtredelse                                                                                                                    |                                                                                                  |                   |           |     |     |
+------------------------+--------------------------------------------------------------------------------------------------------------------------------------------------------------------------------------------------+--------------------------------------------------------------------------------------------------+-------------------+-----------+-----+-----+
| q1_6c_1                | Hva er årsaken til at det ikke var noen overtredelser? Ingen overtredelser avdekket i kontroll                                                                                                   | 0: Not answered\                                                                                 |                   |           |     |     |
|                        |                                                                                                                                                                                                  | 1: Ingen overtredelser avdekket i kontroll                                                       |                   |           |     |     |
+------------------------+--------------------------------------------------------------------------------------------------------------------------------------------------------------------------------------------------+--------------------------------------------------------------------------------------------------+-------------------+-----------+-----+-----+
| q1_6c_2                | Hva er årsaken til at det ikke var noen overtredelser? Kommunen har ikke gjennomført kontroll / manglet ressurser til kontroll                                                                   | 0: Not answered\                                                                                 |                   |           |     |     |
|                        |                                                                                                                                                                                                  | 2: Kommunen har ikke gjennomført kontroll / manglet ressurser til kontroll                       |                   |           |     |     |
+------------------------+--------------------------------------------------------------------------------------------------------------------------------------------------------------------------------------------------+--------------------------------------------------------------------------------------------------+-------------------+-----------+-----+-----+
| q1_6c_3                | Hva er årsaken til at det ikke var noen overtredelser? Prioritert annen veiledning overfor bevillingshaver                                                                                       | 0: Not answered\                                                                                 |                   |           |     |     |
|                        |                                                                                                                                                                                                  | 1: Prioritert annen veiledning overfor bevillingshaver                                           |                   |           |     |     |
+------------------------+--------------------------------------------------------------------------------------------------------------------------------------------------------------------------------------------------+--------------------------------------------------------------------------------------------------+-------------------+-----------+-----+-----+
| q1_6c_4                | Hva er årsaken til at det ikke var noen overtredelser? Annet                                                                                                                                     | 0: Not answered\                                                                                 |                   |           |     |     |
|                        |                                                                                                                                                                                                  | 1: Annet                                                                                         |                   |           |     |     |
+------------------------+--------------------------------------------------------------------------------------------------------------------------------------------------------------------------------------------------+--------------------------------------------------------------------------------------------------+-------------------+-----------+-----+-----+
| q1_7                   | Ble det permanent inndratt salgsbevillinger i løpet av 2024?                                                                                                                                     | 1: Ja\                                                                                           |                   |           |     |     |
|                        |                                                                                                                                                                                                  | 2: Nei                                                                                           |                   |           |     |     |
+------------------------+--------------------------------------------------------------------------------------------------------------------------------------------------------------------------------------------------+--------------------------------------------------------------------------------------------------+-------------------+-----------+-----+-----+
| q1_7_1                 | Hvor mange salgsbevillinger ble permanent inndratt? Antall:                                                                                                                                      |                                                                                                  |                   |           |     |     |
+------------------------+--------------------------------------------------------------------------------------------------------------------------------------------------------------------------------------------------+--------------------------------------------------------------------------------------------------+-------------------+-----------+-----+-----+
| q1_8                   | Ble det midlertidig inndratt salgsbevillinger i løpet av 2024?                                                                                                                                   | 1: Ja\                                                                                           |                   |           |     |     |
|                        |                                                                                                                                                                                                  | 2: Nei                                                                                           |                   |           |     |     |
+------------------------+--------------------------------------------------------------------------------------------------------------------------------------------------------------------------------------------------+--------------------------------------------------------------------------------------------------+-------------------+-----------+-----+-----+
| q1_8_1                 | Hvor mange salgsbevillinger ble midlertidig inndratt? Antall:                                                                                                                                    |                                                                                                  |                   |           |     |     |
+------------------------+--------------------------------------------------------------------------------------------------------------------------------------------------------------------------------------------------+--------------------------------------------------------------------------------------------------+-------------------+-----------+-----+-----+
| q1_9                   | Ble inndragningsvedtak av salgsbevilling påklaget av bevillingshaver i 2024?                                                                                                                     | 1: Ja\                                                                                           |                   |           |     |     |
|                        |                                                                                                                                                                                                  | 2: Nei\                                                                                          |                   |           |     |     |
|                        |                                                                                                                                                                                                  | 3: Ikke aktuelt                                                                                  |                   |           |     |     |
+------------------------+--------------------------------------------------------------------------------------------------------------------------------------------------------------------------------------------------+--------------------------------------------------------------------------------------------------+-------------------+-----------+-----+-----+
| q1_9_1                 | Hvor mange ble påklaget? Antall:                                                                                                                                                                 |                                                                                                  |                   |           |     |     |
+------------------------+--------------------------------------------------------------------------------------------------------------------------------------------------------------------------------------------------+--------------------------------------------------------------------------------------------------+-------------------+-----------+-----+-----+
| q1_10                  | Ble det formelt klaget på tildeling av prikker til salgssteder i løpet av 2024?                                                                                                                  | 1: Ja\                                                                                           |                   |           |     |     |
|                        |                                                                                                                                                                                                  | 2: Nei\                                                                                          |                   |           |     |     |
|                        |                                                                                                                                                                                                  | 3: Ikke aktuelt                                                                                  |                   |           |     |     |
+------------------------+--------------------------------------------------------------------------------------------------------------------------------------------------------------------------------------------------+--------------------------------------------------------------------------------------------------+-------------------+-----------+-----+-----+
| q1_10_1                | Hvor mange klager ble meldt inn? Antall:                                                                                                                                                         |                                                                                                  |                   |           |     |     |
+------------------------+--------------------------------------------------------------------------------------------------------------------------------------------------------------------------------------------------+--------------------------------------------------------------------------------------------------+-------------------+-----------+-----+-----+
| q1_11                  | Ble det i 2024 lagt frem forslag om inndragning av salgsbevilling(er) som kommunestyret/bystyret avviste?                                                                                        | 1: Ja\                                                                                           |                   |           |     |     |
|                        |                                                                                                                                                                                                  | 2: Nei                                                                                           |                   |           |     |     |
+------------------------+--------------------------------------------------------------------------------------------------------------------------------------------------------------------------------------------------+--------------------------------------------------------------------------------------------------+-------------------+-----------+-----+-----+
| q1_11_1                | Hvor mange ganger skjedde det? Antall:                                                                                                                                                           |                                                                                                  |                   |           |     |     |
+------------------------+--------------------------------------------------------------------------------------------------------------------------------------------------------------------------------------------------+--------------------------------------------------------------------------------------------------+-------------------+-----------+-----+-----+
| q1_11_1_open           | Grunn til avvisning:                                                                                                                                                                             |                                                                                                  |                   |           |     |     |
+------------------------+--------------------------------------------------------------------------------------------------------------------------------------------------------------------------------------------------+--------------------------------------------------------------------------------------------------+-------------------+-----------+-----+-----+
| q1_12a                 | Har det i 2024 vært skjerpende omstendigheter ved brudd på alkoholloven ved salgssteder som førte til at det ble tildelt flere prikker enn det som følger av alkoholforskriftens kapittel 10?    | 1: Ja\                                                                                           |                   |           |     |     |
|                        |                                                                                                                                                                                                  | 2: Nei\                                                                                          |                   |           |     |     |
|                        |                                                                                                                                                                                                  | 3: Ikke aktuelt                                                                                  |                   |           |     |     |
+------------------------+--------------------------------------------------------------------------------------------------------------------------------------------------------------------------------------------------+--------------------------------------------------------------------------------------------------+-------------------+-----------+-----+-----+
| q1_12b                 | Har det i 2024 vært formildende omstendigheter ved brudd på alkoholloven ved salgssteder som førte til at det ble tildelt færre prikker enn det som følger av alkoholforskriftens kapittel 10?   | 1: Ja\                                                                                           |                   |           |     |     |
|                        |                                                                                                                                                                                                  | 2: Nei\                                                                                          |                   |           |     |     |
|                        |                                                                                                                                                                                                  | 3: Ikke aktuelt                                                                                  |                   |           |     |     |
+------------------------+--------------------------------------------------------------------------------------------------------------------------------------------------------------------------------------------------+--------------------------------------------------------------------------------------------------+-------------------+-----------+-----+-----+
| q1_13a_1               | Hvor mange søknader om ny salgsbevilling ble innvilget og hvor mange ble avslått i 2024? Antall innvilget                                                                                        |                                                                                                  |                   |           |     |     |
+------------------------+--------------------------------------------------------------------------------------------------------------------------------------------------------------------------------------------------+--------------------------------------------------------------------------------------------------+-------------------+-----------+-----+-----+
| q1_13a_2               | Hvor mange søknader om ny salgsbevilling ble innvilget og hvor mange ble avslått i 2024? Antall avslått                                                                                          |                                                                                                  |                   |           |     |     |
+------------------------+--------------------------------------------------------------------------------------------------------------------------------------------------------------------------------------------------+--------------------------------------------------------------------------------------------------+-------------------+-----------+-----+-----+
| q1_13b_1               | Hva var grunnen(e) til eventuelle avslag? Oppfylte ikke vandelskravet                                                                                                                            |                                                                                                  |                   |           |     |     |
+------------------------+--------------------------------------------------------------------------------------------------------------------------------------------------------------------------------------------------+--------------------------------------------------------------------------------------------------+-------------------+-----------+-----+-----+
| q1_13b_2               | Hva var grunnen(e) til eventuelle avslag? Kommunens lokalpolitiske hensyn                                                                                                                        |                                                                                                  |                   |           |     |     |
+------------------------+--------------------------------------------------------------------------------------------------------------------------------------------------------------------------------------------------+--------------------------------------------------------------------------------------------------+-------------------+-----------+-----+-----+
| q1_13b_3               | Hva var grunnen(e) til eventuelle avslag? Manglende dokumentasjon fra søker                                                                                                                      |                                                                                                  |                   |           |     |     |
+------------------------+--------------------------------------------------------------------------------------------------------------------------------------------------------------------------------------------------+--------------------------------------------------------------------------------------------------+-------------------+-----------+-----+-----+
| q1_13b_4               | Hva var grunnen(e) til eventuelle avslag? Andre grunner                                                                                                                                          |                                                                                                  |                   |           |     |     |
+------------------------+--------------------------------------------------------------------------------------------------------------------------------------------------------------------------------------------------+--------------------------------------------------------------------------------------------------+-------------------+-----------+-----+-----+
| q2_1_1                 | Hvor mange kommunale skjenkebevillinger fantes det i kommunen per 31.12.2024? Antall skjenkebevillinger kun for øl/rusbrus (alkoholholdig drikk gruppe 1)                                        |                                                                                                  |                   |           |     |     |
+------------------------+--------------------------------------------------------------------------------------------------------------------------------------------------------------------------------------------------+--------------------------------------------------------------------------------------------------+-------------------+-----------+-----+-----+
| q2_1_2                 | Hvor mange kommunale skjenkebevillinger fantes det i kommunen per 31.12.2024? Antall skjenkebevillinger kun for øl/rusbrus og vin (alkoholholdig drikk gruppe 1 og 2)                            |                                                                                                  |                   |           |     |     |
+------------------------+--------------------------------------------------------------------------------------------------------------------------------------------------------------------------------------------------+--------------------------------------------------------------------------------------------------+-------------------+-----------+-----+-----+
| q2_1_3                 | Hvor mange kommunale skjenkebevillinger fantes det i kommunen per 31.12.2024? Antall skjenkebevillinger for øl/rusbrus, vin og brennevin (alkoholholdig drikk gruppe 1, 2 og 3)                  |                                                                                                  |                   |           |     |     |
+------------------------+--------------------------------------------------------------------------------------------------------------------------------------------------------------------------------------------------+--------------------------------------------------------------------------------------------------+-------------------+-----------+-----+-----+
| q2_1_sum               | Totalt antall skjenkebevillinger                                                                                                                                                                 |                                                                                                  |                   |           |     |     |
+------------------------+--------------------------------------------------------------------------------------------------------------------------------------------------------------------------------------------------+--------------------------------------------------------------------------------------------------+-------------------+-----------+-----+-----+
| q2_2                   | Hadde kommunen bevillinger til skjenking av alkohol på andre steder enn barer, diskotek, klubber, kafér og restauranter i 2024?                                                                  | 1: Ja\                                                                                           |                   |           |     |     |
|                        |                                                                                                                                                                                                  | 2: Nei                                                                                           |                   |           |     |     |
+------------------------+--------------------------------------------------------------------------------------------------------------------------------------------------------------------------------------------------+--------------------------------------------------------------------------------------------------+-------------------+-----------+-----+-----+
| q2_2_1_1               | Fyll inn antall. Alders- og sykehjem / eldresenter el. liknende                                                                                                                                  |                                                                                                  |                   |           |     |     |
+------------------------+--------------------------------------------------------------------------------------------------------------------------------------------------------------------------------------------------+--------------------------------------------------------------------------------------------------+-------------------+-----------+-----+-----+
| q2_2_1_2               | Fyll inn antall. Transportmidler (eks. båt)                                                                                                                                                      |                                                                                                  |                   |           |     |     |
+------------------------+--------------------------------------------------------------------------------------------------------------------------------------------------------------------------------------------------+--------------------------------------------------------------------------------------------------+-------------------+-----------+-----+-----+
| q2_2_1_3               | Fyll inn antall. Idrettsarena (utendørs og innendørs)                                                                                                                                            |                                                                                                  |                   |           |     |     |
+------------------------+--------------------------------------------------------------------------------------------------------------------------------------------------------------------------------------------------+--------------------------------------------------------------------------------------------------+-------------------+-----------+-----+-----+
| q2_2_1_4               | Fyll inn antall. Kantiner                                                                                                                                                                        |                                                                                                  |                   |           |     |     |
+------------------------+--------------------------------------------------------------------------------------------------------------------------------------------------------------------------------------------------+--------------------------------------------------------------------------------------------------+-------------------+-----------+-----+-----+
| q2_2_1_5               | Fyll inn antall. Turisthytter                                                                                                                                                                    |                                                                                                  |                   |           |     |     |
+------------------------+--------------------------------------------------------------------------------------------------------------------------------------------------------------------------------------------------+--------------------------------------------------------------------------------------------------+-------------------+-----------+-----+-----+
| q2_2_1_6               | Fyll inn antall. Kultur (kino, museer, konserthus, bibliotek)                                                                                                                                    |                                                                                                  |                   |           |     |     |
+------------------------+--------------------------------------------------------------------------------------------------------------------------------------------------------------------------------------------------+--------------------------------------------------------------------------------------------------+-------------------+-----------+-----+-----+
| q2_2_1_7               | Fyll inn antall. Frisør/spa og velvære                                                                                                                                                           |                                                                                                  |                   |           |     |     |
+------------------------+--------------------------------------------------------------------------------------------------------------------------------------------------------------------------------------------------+--------------------------------------------------------------------------------------------------+-------------------+-----------+-----+-----+
| q2_2_1_8               | Fyll inn antall. Opplevelsessenter                                                                                                                                                               |                                                                                                  |                   |           |     |     |
+------------------------+--------------------------------------------------------------------------------------------------------------------------------------------------------------------------------------------------+--------------------------------------------------------------------------------------------------+-------------------+-----------+-----+-----+
| q2_2_1_9               | Fyll inn antall. Selskapslokaler                                                                                                                                                                 |                                                                                                  |                   |           |     |     |
+------------------------+--------------------------------------------------------------------------------------------------------------------------------------------------------------------------------------------------+--------------------------------------------------------------------------------------------------+-------------------+-----------+-----+-----+
| q2_2_1_10              | Fyll inn antall. Klær-/sko-/interiørbutikker el. liknende                                                                                                                                        |                                                                                                  |                   |           |     |     |
+------------------------+--------------------------------------------------------------------------------------------------------------------------------------------------------------------------------------------------+--------------------------------------------------------------------------------------------------+-------------------+-----------+-----+-----+
| q2_2_1_11              | Fyll inn antall. Festival                                                                                                                                                                        |                                                                                                  |                   |           |     |     |
+------------------------+--------------------------------------------------------------------------------------------------------------------------------------------------------------------------------------------------+--------------------------------------------------------------------------------------------------+-------------------+-----------+-----+-----+
| q2_2_1_12              | Fyll inn antall. Annet                                                                                                                                                                           |                                                                                                  |                   |           |     |     |
+------------------------+--------------------------------------------------------------------------------------------------------------------------------------------------------------------------------------------------+--------------------------------------------------------------------------------------------------+-------------------+-----------+-----+-----+
| q2_3                   | Hvor mange skjenkebevillinger for en enkelt anledning og/eller ambulerende skjenkebevillinger ble det gitt i 2024? Antall:                                                                       |                                                                                                  |                   |           |     |     |
+------------------------+--------------------------------------------------------------------------------------------------------------------------------------------------------------------------------------------------+--------------------------------------------------------------------------------------------------+-------------------+-----------+-----+-----+
| q2_5                   | Var det knyttet vilkår til noen av skjenkebevillingene i 2024?                                                                                                                                   | 1: Ja\                                                                                           |                   |           |     |     |
|                        |                                                                                                                                                                                                  | 2: Nei                                                                                           |                   |           |     |     |
+------------------------+--------------------------------------------------------------------------------------------------------------------------------------------------------------------------------------------------+--------------------------------------------------------------------------------------------------+-------------------+-----------+-----+-----+
| q2_5_1_1               | Ble noen av følgende vilkår benyttet (flere svar mulig)? Ordensvakter på stedet                                                                                                                  | 0: Not answered\                                                                                 |                   |           |     |     |
|                        |                                                                                                                                                                                                  | 1: Ordensvakter på stedet                                                                        |                   |           |     |     |
+------------------------+--------------------------------------------------------------------------------------------------------------------------------------------------------------------------------------------------+--------------------------------------------------------------------------------------------------+-------------------+-----------+-----+-----+
| q2_5_1_2               | Ble noen av følgende vilkår benyttet (flere svar mulig)? Kursing av ansatte (eks. Ansvarlig Vertskap e-læringskurs )                                                                             | 0: Not answered\                                                                                 |                   |           |     |     |
|                        |                                                                                                                                                                                                  | 1: Kursing av ansatte (eks. Ansvarlig Vertskap e-læringskurs)                                    |                   |           |     |     |
+------------------------+--------------------------------------------------------------------------------------------------------------------------------------------------------------------------------------------------+--------------------------------------------------------------------------------------------------+-------------------+-----------+-----+-----+
| q2_5_1_3               | Ble noen av følgende vilkår benyttet (flere svar mulig)? Nedre aldersgrense                                                                                                                      | 0: Not answered\                                                                                 |                   |           |     |     |
|                        |                                                                                                                                                                                                  | 1: Nedre aldersgrense                                                                            |                   |           |     |     |
+------------------------+--------------------------------------------------------------------------------------------------------------------------------------------------------------------------------------------------+--------------------------------------------------------------------------------------------------+-------------------+-----------+-----+-----+
| q2_5_1_4               | Ble noen av følgende vilkår benyttet (flere svar mulig)? Matservering                                                                                                                            | 0: Not answered\                                                                                 |                   |           |     |     |
|                        |                                                                                                                                                                                                  | 1: Matservering                                                                                  |                   |           |     |     |
+------------------------+--------------------------------------------------------------------------------------------------------------------------------------------------------------------------------------------------+--------------------------------------------------------------------------------------------------+-------------------+-----------+-----+-----+
| q2_5_1_5               | Ble noen av følgende vilkår benyttet (flere svar mulig)? Begrensning i skjenketid                                                                                                                | 0: Not answered\                                                                                 |                   |           |     |     |
|                        |                                                                                                                                                                                                  | 1: Begrensning i skjenketid                                                                      |                   |           |     |     |
+------------------------+--------------------------------------------------------------------------------------------------------------------------------------------------------------------------------------------------+--------------------------------------------------------------------------------------------------+-------------------+-----------+-----+-----+
| q2_5_1_6               | Ble noen av følgende vilkår benyttet (flere svar mulig)? Annet                                                                                                                                   | 0: Not answered\                                                                                 |                   |           |     |     |
|                        |                                                                                                                                                                                                  | 1: Annet                                                                                         |                   |           |     |     |
+------------------------+--------------------------------------------------------------------------------------------------------------------------------------------------------------------------------------------------+--------------------------------------------------------------------------------------------------+-------------------+-----------+-----+-----+
| q2_5_1_7               | Ble noen av følgende vilkår benyttet (flere svar mulig)? Ingen vilkår ble benyttet                                                                                                               | 0: Not answered\                                                                                 |                   |           |     |     |
|                        |                                                                                                                                                                                                  | 1: Ingen vilkår ble benyttet                                                                     |                   |           |     |     |
+------------------------+--------------------------------------------------------------------------------------------------------------------------------------------------------------------------------------------------+--------------------------------------------------------------------------------------------------+-------------------+-----------+-----+-----+
| q2_6a                  | Hva var maksimaltiden for skjenking av øl/rusbrus og vin (alkoholholdig drikk gruppe 1 og 2) ved utgangen av 2024?                                                                               | 1: 00.00\                                                                                        |                   |           |     |     |
|                        |                                                                                                                                                                                                  | 2: 00.30\                                                                                        |                   |           |     |     |
|                        |                                                                                                                                                                                                  | 3: 01.00\                                                                                        |                   |           |     |     |
|                        |                                                                                                                                                                                                  | 4: 01.30\                                                                                        |                   |           |     |     |
|                        |                                                                                                                                                                                                  | 5: 02.00\                                                                                        |                   |           |     |     |
|                        |                                                                                                                                                                                                  | 6: 02.30\                                                                                        |                   |           |     |     |
|                        |                                                                                                                                                                                                  | 7: 03.00                                                                                         |                   |           |     |     |
+------------------------+--------------------------------------------------------------------------------------------------------------------------------------------------------------------------------------------------+--------------------------------------------------------------------------------------------------+-------------------+-----------+-----+-----+
| q2_6b                  | Hvor mange av bevillingene gir anledning til å skjenke til maksimaltiden?                                                                                                                        | 1: Samtlige\                                                                                     |                   |           |     |     |
|                        |                                                                                                                                                                                                  | 2: Hvis ikke samtlige, oppgi antall bevillinger med maksimaltid                                  |                   |           |     |     |
+------------------------+--------------------------------------------------------------------------------------------------------------------------------------------------------------------------------------------------+--------------------------------------------------------------------------------------------------+-------------------+-----------+-----+-----+
| q2_6b_2_other          | Hvor mange av bevillingene gir anledning til å skjenke til maksimaltiden? Hvis ikke samtlige, oppgiantall bevillinger medmaksimaltid:                                                            |                                                                                                  |                   |           |     |     |
+------------------------+--------------------------------------------------------------------------------------------------------------------------------------------------------------------------------------------------+--------------------------------------------------------------------------------------------------+-------------------+-----------+-----+-----+
| q2_7a                  | Hva var maksimaltiden for skjenking av brennevin (alkoholholdig drikk gruppe 3) ved utgangen av 2024?                                                                                            | 1: 00.00\                                                                                        |                   |           |     |     |
|                        |                                                                                                                                                                                                  | 2: 00.30\                                                                                        |                   |           |     |     |
|                        |                                                                                                                                                                                                  | 3: 01.00\                                                                                        |                   |           |     |     |
|                        |                                                                                                                                                                                                  | 4: 01.30\                                                                                        |                   |           |     |     |
|                        |                                                                                                                                                                                                  | 5: 02.00\                                                                                        |                   |           |     |     |
|                        |                                                                                                                                                                                                  | 6: 02.30\                                                                                        |                   |           |     |     |
|                        |                                                                                                                                                                                                  | 7: 03.00                                                                                         |                   |           |     |     |
+------------------------+--------------------------------------------------------------------------------------------------------------------------------------------------------------------------------------------------+--------------------------------------------------------------------------------------------------+-------------------+-----------+-----+-----+
| q2_7b                  | Hvor mange av bevillingene gir anledning til å skjenke til maksimaltiden?                                                                                                                        | 1: Samtlige\                                                                                     |                   |           |     |     |
|                        |                                                                                                                                                                                                  | 2: Hvis ikke samtlige, oppgi antall bevillinger med maksimaltid                                  |                   |           |     |     |
+------------------------+--------------------------------------------------------------------------------------------------------------------------------------------------------------------------------------------------+--------------------------------------------------------------------------------------------------+-------------------+-----------+-----+-----+
| q2_7b_2_other          | Hvor mange av bevillingene gir anledning til å skjenke til maksimaltiden? Hvis ikke samtlige, oppgiantall bevillinger medmaksimaltid:                                                            |                                                                                                  |                   |           |     |     |
+------------------------+--------------------------------------------------------------------------------------------------------------------------------------------------------------------------------------------------+--------------------------------------------------------------------------------------------------+-------------------+-----------+-----+-----+
| q2_8a_1                | Hvor mange søknader om ny skjenkebevilling ble innvilget og hvor mange ble avslått i 2024? Antall innvilget                                                                                      |                                                                                                  |                   |           |     |     |
+------------------------+--------------------------------------------------------------------------------------------------------------------------------------------------------------------------------------------------+--------------------------------------------------------------------------------------------------+-------------------+-----------+-----+-----+
| q2_8a_2                | Hvor mange søknader om ny skjenkebevilling ble innvilget og hvor mange ble avslått i 2024? Antall avslått                                                                                        |                                                                                                  |                   |           |     |     |
+------------------------+--------------------------------------------------------------------------------------------------------------------------------------------------------------------------------------------------+--------------------------------------------------------------------------------------------------+-------------------+-----------+-----+-----+
| q2_8b_1_1              | Hva var grunnen(e) til eventuelle avslag? Oppfylte ikke vandelskravet                                                                                                                            |                                                                                                  |                   |           |     |     |
+------------------------+--------------------------------------------------------------------------------------------------------------------------------------------------------------------------------------------------+--------------------------------------------------------------------------------------------------+-------------------+-----------+-----+-----+
| q2_8b_1_2              | Hva var grunnen(e) til eventuelle avslag? Kommunens lokalpolitiske hensyn                                                                                                                        |                                                                                                  |                   |           |     |     |
+------------------------+--------------------------------------------------------------------------------------------------------------------------------------------------------------------------------------------------+--------------------------------------------------------------------------------------------------+-------------------+-----------+-----+-----+
| q2_8b_1_3              | Hva var grunnen(e) til eventuelle avslag? Manglende dokumentasjon fra søker                                                                                                                      |                                                                                                  |                   |           |     |     |
+------------------------+--------------------------------------------------------------------------------------------------------------------------------------------------------------------------------------------------+--------------------------------------------------------------------------------------------------+-------------------+-----------+-----+-----+
| q2_8b_1_4              | Hva var grunnen(e) til eventuelle avslag? Manglende godkjenning fra andre offentlige myndigheter                                                                                                 |                                                                                                  |                   |           |     |     |
+------------------------+--------------------------------------------------------------------------------------------------------------------------------------------------------------------------------------------------+--------------------------------------------------------------------------------------------------+-------------------+-----------+-----+-----+
| q2_8b_1_5              | Hva var grunnen(e) til eventuelle avslag? Andre grunner                                                                                                                                          |                                                                                                  |                   |           |     |     |
+------------------------+--------------------------------------------------------------------------------------------------------------------------------------------------------------------------------------------------+--------------------------------------------------------------------------------------------------+-------------------+-----------+-----+-----+
| q2_9                   | Hvem utførte skjenkekontroll i 2024?                                                                                                                                                             | 1: Kommunalt ansatte kontrollører (egen kommune)\                                                |                   |           |     |     |
|                        |                                                                                                                                                                                                  | 2: Vaktselskap / annet privat selskap\                                                           |                   |           |     |     |
|                        |                                                                                                                                                                                                  | 3: Interkommunalt samarbeid om kontroll / kontroll utføres av annen kommune\                     |                   |           |     |     |
|                        |                                                                                                                                                                                                  | 4: Kontrollen er ordnet på annen måte                                                            |                   |           |     |     |
+------------------------+--------------------------------------------------------------------------------------------------------------------------------------------------------------------------------------------------+--------------------------------------------------------------------------------------------------+-------------------+-----------+-----+-----+
| q2_10                  | Hvor mange skjenkekontroller ble utført i 2024? Antall:                                                                                                                                          |                                                                                                  |                   |           |     |     |
+------------------------+--------------------------------------------------------------------------------------------------------------------------------------------------------------------------------------------------+--------------------------------------------------------------------------------------------------+-------------------+-----------+-----+-----+
| q2_11                  | Var det overtredelser av alkoholloven knyttet til skjenkested(er) i 2024?                                                                                                                        | 1: Ja\                                                                                           |                   |           |     |     |
|                        |                                                                                                                                                                                                  | 2: Nei                                                                                           |                   |           |     |     |
+------------------------+--------------------------------------------------------------------------------------------------------------------------------------------------------------------------------------------------+--------------------------------------------------------------------------------------------------+-------------------+-----------+-----+-----+
| q2_11a_1_1             | Hvilke type(r) overtredelse(r) var det? Oppgi antall. Skjenking til mindreårige                                                                                                                  |                                                                                                  |                   |           |     |     |
+------------------------+--------------------------------------------------------------------------------------------------------------------------------------------------------------------------------------------------+--------------------------------------------------------------------------------------------------+-------------------+-----------+-----+-----+
| q2_11a_1_2             | Hvilke type(r) overtredelse(r) var det? Oppgi antall. Brudd på bistandsplikten                                                                                                                   |                                                                                                  |                   |           |     |     |
+------------------------+--------------------------------------------------------------------------------------------------------------------------------------------------------------------------------------------------+--------------------------------------------------------------------------------------------------+-------------------+-----------+-----+-----+
| q2_11a_1_3             | Hvilke type(r) overtredelse(r) var det? Oppgi antall. Brudd på kravet om forsvarlig drift                                                                                                        |                                                                                                  |                   |           |     |     |
+------------------------+--------------------------------------------------------------------------------------------------------------------------------------------------------------------------------------------------+--------------------------------------------------------------------------------------------------+-------------------+-----------+-----+-----+
| q2_11a_1_4             | Hvilke type(r) overtredelse(r) var det? Oppgi antall. Hindring av kontroll                                                                                                                       |                                                                                                  |                   |           |     |     |
+------------------------+--------------------------------------------------------------------------------------------------------------------------------------------------------------------------------------------------+--------------------------------------------------------------------------------------------------+-------------------+-----------+-----+-----+
| q2_11a_1_5             | Hvilke type(r) overtredelse(r) var det? Oppgi antall. Skjenking til åpenbart påvirket person                                                                                                     |                                                                                                  |                   |           |     |     |
+------------------------+--------------------------------------------------------------------------------------------------------------------------------------------------------------------------------------------------+--------------------------------------------------------------------------------------------------+-------------------+-----------+-----+-----+
| q2_11a_1_6             | Hvilke type(r) overtredelse(r) var det? Oppgi antall. Brudd på tidsbestemmelsene                                                                                                                 |                                                                                                  |                   |           |     |     |
+------------------------+--------------------------------------------------------------------------------------------------------------------------------------------------------------------------------------------------+--------------------------------------------------------------------------------------------------+-------------------+-----------+-----+-----+
| q2_11a_1_7             | Hvilke type(r) overtredelse(r) var det? Oppgi antall. Brudd på reklamebestemmelsene                                                                                                              |                                                                                                  |                   |           |     |     |
+------------------------+--------------------------------------------------------------------------------------------------------------------------------------------------------------------------------------------------+--------------------------------------------------------------------------------------------------+-------------------+-----------+-----+-----+
| q2_11a_1_8             | Hvilke type(r) overtredelse(r) var det? Oppgi antall. Skjenking av sprit til person mellom 18 og 20 år                                                                                           |                                                                                                  |                   |           |     |     |
+------------------------+--------------------------------------------------------------------------------------------------------------------------------------------------------------------------------------------------+--------------------------------------------------------------------------------------------------+-------------------+-----------+-----+-----+
| q2_11a_1_9             | Hvilke type(r) overtredelse(r) var det? Oppgi antall. Brudd på alderskrav til den som skjenker alkohol                                                                                           |                                                                                                  |                   |           |     |     |
+------------------------+--------------------------------------------------------------------------------------------------------------------------------------------------------------------------------------------------+--------------------------------------------------------------------------------------------------+-------------------+-----------+-----+-----+
| q2_11a_1_10            | Hvilke type(r) overtredelse(r) var det? Oppgi antall. Åpenbart påvirket person i lokalet                                                                                                         |                                                                                                  |                   |           |     |     |
+------------------------+--------------------------------------------------------------------------------------------------------------------------------------------------------------------------------------------------+--------------------------------------------------------------------------------------------------+-------------------+-----------+-----+-----+
| q2_11a_1_11            | Hvilke type(r) overtredelse(r) var det? Oppgi antall. Mangler ved internkontrollsystemet                                                                                                         |                                                                                                  |                   |           |     |     |
+------------------------+--------------------------------------------------------------------------------------------------------------------------------------------------------------------------------------------------+--------------------------------------------------------------------------------------------------+-------------------+-----------+-----+-----+
| q2_11a_1_12            | Hvilke type(r) overtredelse(r) var det? Oppgi antall. Brudd på regler om styrer og stedfortreder                                                                                                 |                                                                                                  |                   |           |     |     |
+------------------------+--------------------------------------------------------------------------------------------------------------------------------------------------------------------------------------------------+--------------------------------------------------------------------------------------------------+-------------------+-----------+-----+-----+
| q2_11a_1_13            | Hvilke type(r) overtredelse(r) var det? Oppgi antall. Gjentatt diskriminering                                                                                                                    |                                                                                                  |                   |           |     |     |
+------------------------+--------------------------------------------------------------------------------------------------------------------------------------------------------------------------------------------------+--------------------------------------------------------------------------------------------------+-------------------+-----------+-----+-----+
| q2_11a_1_14            | Hvilke type(r) overtredelse(r) var det? Oppgi antall. Gjentatt narkotikaomsetning                                                                                                                |                                                                                                  |                   |           |     |     |
+------------------------+--------------------------------------------------------------------------------------------------------------------------------------------------------------------------------------------------+--------------------------------------------------------------------------------------------------+-------------------+-----------+-----+-----+
| q2_11a_1_15            | Hvilke type(r) overtredelse(r) var det? Oppgi antall. Brudd på reglene om alkoholfrie alternativer                                                                                               |                                                                                                  |                   |           |     |     |
+------------------------+--------------------------------------------------------------------------------------------------------------------------------------------------------------------------------------------------+--------------------------------------------------------------------------------------------------+-------------------+-----------+-----+-----+
| q2_11a_1_16            | Hvilke type(r) overtredelse(r) var det? Oppgi antall. Brudd på reglene om plassering av alkoholholdig drikk på skjenkestedet                                                                     |                                                                                                  |                   |           |     |     |
+------------------------+--------------------------------------------------------------------------------------------------------------------------------------------------------------------------------------------------+--------------------------------------------------------------------------------------------------+-------------------+-----------+-----+-----+
| q2_11a_1_17            | Hvilke type(r) overtredelse(r) var det? Oppgi antall. Brudd på reglene om skjenkemengde for brennevin                                                                                            |                                                                                                  |                   |           |     |     |
+------------------------+--------------------------------------------------------------------------------------------------------------------------------------------------------------------------------------------------+--------------------------------------------------------------------------------------------------+-------------------+-----------+-----+-----+
| q2_11a_1_18            | Hvilke type(r) overtredelse(r) var det? Oppgi antall. Brudd på vilkår i bevillingsvedtaket                                                                                                       |                                                                                                  |                   |           |     |     |
+------------------------+--------------------------------------------------------------------------------------------------------------------------------------------------------------------------------------------------+--------------------------------------------------------------------------------------------------+-------------------+-----------+-----+-----+
| q2_11a_1_19            | Hvilke type(r) overtredelse(r) var det? Oppgi antall. Konsum av medbrakt alkohol                                                                                                                 |                                                                                                  |                   |           |     |     |
+------------------------+--------------------------------------------------------------------------------------------------------------------------------------------------------------------------------------------------+--------------------------------------------------------------------------------------------------+-------------------+-----------+-----+-----+
| q2_11a_1_20            | Hvilke type(r) overtredelse(r) var det? Oppgi antall. Gjester tar med alkohol ut                                                                                                                 |                                                                                                  |                   |           |     |     |
+------------------------+--------------------------------------------------------------------------------------------------------------------------------------------------------------------------------------------------+--------------------------------------------------------------------------------------------------+-------------------+-----------+-----+-----+
| q2_11a_1_21            | Hvilke type(r) overtredelse(r) var det? Oppgi antall. Manglende levering av omsetningsoppgave innen kommunens frist                                                                              |                                                                                                  |                   |           |     |     |
+------------------------+--------------------------------------------------------------------------------------------------------------------------------------------------------------------------------------------------+--------------------------------------------------------------------------------------------------+-------------------+-----------+-----+-----+
| q2_11a_1_22            | Hvilke type(r) overtredelse(r) var det? Oppgi antall. Manglende betaling av bevillingsgebyr innen kommunens frist                                                                                |                                                                                                  |                   |           |     |     |
+------------------------+--------------------------------------------------------------------------------------------------------------------------------------------------------------------------------------------------+--------------------------------------------------------------------------------------------------+-------------------+-----------+-----+-----+
| q2_11a_1_23            | Hvilke type(r) overtredelse(r) var det? Oppgi antall. Annen type overtredelse                                                                                                                    |                                                                                                  |                   |           |     |     |
+------------------------+--------------------------------------------------------------------------------------------------------------------------------------------------------------------------------------------------+--------------------------------------------------------------------------------------------------+-------------------+-----------+-----+-----+
| q2_12                  | Ble det permanent inndratt skjenkebevillinger?                                                                                                                                                   | 1: Ja\                                                                                           |                   |           |     |     |
|                        |                                                                                                                                                                                                  | 2: Nei                                                                                           |                   |           |     |     |
+------------------------+--------------------------------------------------------------------------------------------------------------------------------------------------------------------------------------------------+--------------------------------------------------------------------------------------------------+-------------------+-----------+-----+-----+
| q2_12_1                | Hvor mange skjenkebevillinger ble permanent indratt? Antall:                                                                                                                                     |                                                                                                  |                   |           |     |     |
+------------------------+--------------------------------------------------------------------------------------------------------------------------------------------------------------------------------------------------+--------------------------------------------------------------------------------------------------+-------------------+-----------+-----+-----+
| q2_13                  | Ble det midlertidig inndratt salgsbevillinger i løpet av 2024?                                                                                                                                   | 1: Ja\                                                                                           |                   |           |     |     |
|                        |                                                                                                                                                                                                  | 2: Nei                                                                                           |                   |           |     |     |
+------------------------+--------------------------------------------------------------------------------------------------------------------------------------------------------------------------------------------------+--------------------------------------------------------------------------------------------------+-------------------+-----------+-----+-----+
| q2_13_1                | Hvor mange skjenkebevillinger ble midlertidig indratt? Antall:                                                                                                                                   |                                                                                                  |                   |           |     |     |
+------------------------+--------------------------------------------------------------------------------------------------------------------------------------------------------------------------------------------------+--------------------------------------------------------------------------------------------------+-------------------+-----------+-----+-----+
| q2_14                  | Ble inndragningsvedtak av skjenkebevilling påklaget av bevillingshaver i 2024?                                                                                                                   | 1: Ja\                                                                                           |                   |           |     |     |
|                        |                                                                                                                                                                                                  | 2: Nei\                                                                                          |                   |           |     |     |
|                        |                                                                                                                                                                                                  | 3: Ikke aktuelt                                                                                  |                   |           |     |     |
+------------------------+--------------------------------------------------------------------------------------------------------------------------------------------------------------------------------------------------+--------------------------------------------------------------------------------------------------+-------------------+-----------+-----+-----+
| q2_14_1                | Hvor mange ble påklaget? Antall:                                                                                                                                                                 |                                                                                                  |                   |           |     |     |
+------------------------+--------------------------------------------------------------------------------------------------------------------------------------------------------------------------------------------------+--------------------------------------------------------------------------------------------------+-------------------+-----------+-----+-----+
| q2_15                  | Ble det formelt klaget på tildeling av prikker til skjenkesteder i løpet av 2024?                                                                                                                | 1: Ja\                                                                                           |                   |           |     |     |
|                        |                                                                                                                                                                                                  | 2: Nei\                                                                                          |                   |           |     |     |
|                        |                                                                                                                                                                                                  | 3: Ikke aktuelt                                                                                  |                   |           |     |     |
+------------------------+--------------------------------------------------------------------------------------------------------------------------------------------------------------------------------------------------+--------------------------------------------------------------------------------------------------+-------------------+-----------+-----+-----+
| q2_15_1                | Hvor mange klager ble meldt inn? Antall:                                                                                                                                                         |                                                                                                  |                   |           |     |     |
+------------------------+--------------------------------------------------------------------------------------------------------------------------------------------------------------------------------------------------+--------------------------------------------------------------------------------------------------+-------------------+-----------+-----+-----+
| q2_16                  | Ble det i 2024 lagt frem forslag om inndragning av skjenkebevilling(er) som kommunestyret/bystyret avviste?                                                                                      | 1: Ja\                                                                                           |                   |           |     |     |
|                        |                                                                                                                                                                                                  | 2: Nei                                                                                           |                   |           |     |     |
+------------------------+--------------------------------------------------------------------------------------------------------------------------------------------------------------------------------------------------+--------------------------------------------------------------------------------------------------+-------------------+-----------+-----+-----+
| q2_16_1                | Hvor mange ganger skjedde det? Antall:                                                                                                                                                           |                                                                                                  |                   |           |     |     |
+------------------------+--------------------------------------------------------------------------------------------------------------------------------------------------------------------------------------------------+--------------------------------------------------------------------------------------------------+-------------------+-----------+-----+-----+
| q2_16_1_open           | Grunn til avvisning:                                                                                                                                                                             |                                                                                                  |                   |           |     |     |
+------------------------+--------------------------------------------------------------------------------------------------------------------------------------------------------------------------------------------------+--------------------------------------------------------------------------------------------------+-------------------+-----------+-----+-----+
| q2_17a                 | Har det i 2024 vært formildende omstendigheter ved brudd på alkoholloven ved skjenkesteder som førte til at det ble tildelt færre prikker enn det som følger av alkoholforskriftens kapittel 10? | 1: Ja\                                                                                           |                   |           |     |     |
|                        |                                                                                                                                                                                                  | 2: Nei\                                                                                          |                   |           |     |     |
|                        |                                                                                                                                                                                                  | 3: Ikke aktuelt                                                                                  |                   |           |     |     |
+------------------------+--------------------------------------------------------------------------------------------------------------------------------------------------------------------------------------------------+--------------------------------------------------------------------------------------------------+-------------------+-----------+-----+-----+
| q2_17b                 | Har det i 2024 vært skjerpende omstendigheter ved brudd på alkoholloven ved skjenkesteder som førte til at det ble tildelt flere prikker enn det som følger av alkoholforskriftens kapittel 10?  | 1: Ja\                                                                                           |                   |           |     |     |
|                        |                                                                                                                                                                                                  | 2: Nei\                                                                                          |                   |           |     |     |
|                        |                                                                                                                                                                                                  | 3: Ikke aktuelt                                                                                  |                   |           |     |     |
+------------------------+--------------------------------------------------------------------------------------------------------------------------------------------------------------------------------------------------+--------------------------------------------------------------------------------------------------+-------------------+-----------+-----+-----+
| q3_1_1                 | Hvor mange liter alkohol ble solgt og skjenket i 2024? Solgt øl og rusbrus (alkohol gruppe 1)                                                                                                    |                                                                                                  |                   |           |     |     |
+------------------------+--------------------------------------------------------------------------------------------------------------------------------------------------------------------------------------------------+--------------------------------------------------------------------------------------------------+-------------------+-----------+-----+-----+
| q3_1_2                 | Hvor mange liter alkohol ble solgt og skjenket i 2024? Skjenket øl og rusbrus (alkohol gruppe 1)                                                                                                 |                                                                                                  |                   |           |     |     |
+------------------------+--------------------------------------------------------------------------------------------------------------------------------------------------------------------------------------------------+--------------------------------------------------------------------------------------------------+-------------------+-----------+-----+-----+
| q3_1_3                 | Hvor mange liter alkohol ble solgt og skjenket i 2024? Skjenket vin (alkohol gruppe 2)                                                                                                           |                                                                                                  |                   |           |     |     |
+------------------------+--------------------------------------------------------------------------------------------------------------------------------------------------------------------------------------------------+--------------------------------------------------------------------------------------------------+-------------------+-----------+-----+-----+
| q3_1_4                 | Hvor mange liter alkohol ble solgt og skjenket i 2024? Skjenket brennevin (alkohol gruppe 3)                                                                                                     |                                                                                                  |                   |           |     |     |
+------------------------+--------------------------------------------------------------------------------------------------------------------------------------------------------------------------------------------------+--------------------------------------------------------------------------------------------------+-------------------+-----------+-----+-----+
| q4_1                   | Hvordan har kommunen valgt å gjennomføre fornyelse av salgs- og skjenkebevillinger i 2025? (ett svar mulig)                                                                                      | 1: Alle må søke om fornyelse\                                                                    |                   |           |     |     |
|                        |                                                                                                                                                                                                  | 2: Ingen må søke om fornyelse\                                                                   |                   |           |     |     |
|                        |                                                                                                                                                                                                  | 3: Noen må søke om fornyelse of det er/blir satt kriterier for hvilke bevillinger dette gjelder\ |                   |           |     |     |
|                        |                                                                                                                                                                                                  | 4: Alle eller en del av bevillingene løper videre med nye eller endrede vilkår                   |                   |           |     |     |
+------------------------+--------------------------------------------------------------------------------------------------------------------------------------------------------------------------------------------------+--------------------------------------------------------------------------------------------------+-------------------+-----------+-----+-----+
| q4_2                   | Har kommunen gjennomgått alkoholpolitikken og vurdert bevillingspolitikken etter kommunevalget i 2024?                                                                                           | 1: Ja\                                                                                           |                   |           |     |     |
|                        |                                                                                                                                                                                                  | 2: Nei                                                                                           |                   |           |     |     |
+------------------------+--------------------------------------------------------------------------------------------------------------------------------------------------------------------------------------------------+--------------------------------------------------------------------------------------------------+-------------------+-----------+-----+-----+
| q4_2a                  | Begrunnelse for at bevillingspolitikken ikke er vurdert etter kommunevalget 2024:                                                                                                                |                                                                                                  |                   |           |     |     |
+------------------------+--------------------------------------------------------------------------------------------------------------------------------------------------------------------------------------------------+--------------------------------------------------------------------------------------------------+-------------------+-----------+-----+-----+
| q4_3                   | Har kommunen utarbeidet alkoholpolitisk handlingsplan (eller liknende føringer for alkoholpolitikken, for eksempel retningslinjer)?                                                              | 1: Ja\                                                                                           |                   |           |     |     |
|                        |                                                                                                                                                                                                  | 2: Nei                                                                                           |                   |           |     |     |
+------------------------+--------------------------------------------------------------------------------------------------------------------------------------------------------------------------------------------------+--------------------------------------------------------------------------------------------------+-------------------+-----------+-----+-----+
| q5_1_1                 | Hva opplever kommunen som de største utfordringene i saksbehandlingen etter alkoholloven? (flere svar mulig) Innhenting av uttalelser fra høringsinstansene                                      | 0: Not answered\                                                                                 |                   |           |     |     |
|                        |                                                                                                                                                                                                  | 1: Innhenting av uttalelser fra høringsinstansene                                                |                   |           |     |     |
+------------------------+--------------------------------------------------------------------------------------------------------------------------------------------------------------------------------------------------+--------------------------------------------------------------------------------------------------+-------------------+-----------+-----+-----+
| q5_1_2                 | Hva opplever kommunen som de største utfordringene i saksbehandlingen etter alkoholloven? (flere svar mulig) Manglende saksbehandlingssystem/fagsystem                                           | 0: Not answered\                                                                                 |                   |           |     |     |
|                        |                                                                                                                                                                                                  | 1: Manglende saksbehandlingssystem / fagsystem                                                   |                   |           |     |     |
+------------------------+--------------------------------------------------------------------------------------------------------------------------------------------------------------------------------------------------+--------------------------------------------------------------------------------------------------+-------------------+-----------+-----+-----+
| q5_1_3                 | Hva opplever kommunen som de største utfordringene i saksbehandlingen etter alkoholloven? (flere svar mulig) Registrering av bevillinger i Tobakksalgs- og bevillingsregisteret (TBR)            | 0: Not answered\                                                                                 |                   |           |     |     |
|                        |                                                                                                                                                                                                  | 1: Registrering av bevillinger i TBR                                                             |                   |           |     |     |
+------------------------+--------------------------------------------------------------------------------------------------------------------------------------------------------------------------------------------------+--------------------------------------------------------------------------------------------------+-------------------+-----------+-----+-----+
| q5_1_4                 | Hva opplever kommunen som de største utfordringene i saksbehandlingen etter alkoholloven? (flere svar mulig) Spørsmål fra bevillingssøker                                                        | 0: Not answered\                                                                                 |                   |           |     |     |
|                        |                                                                                                                                                                                                  | 1: Spørsmål fra bevillingssøker                                                                  |                   |           |     |     |
+------------------------+--------------------------------------------------------------------------------------------------------------------------------------------------------------------------------------------------+--------------------------------------------------------------------------------------------------+-------------------+-----------+-----+-----+
| q5_1_5                 | Hva opplever kommunen som de største utfordringene i saksbehandlingen etter alkoholloven? (flere svar mulig) Vandelsvurdering                                                                    | 0: Not answered\                                                                                 |                   |           |     |     |
|                        |                                                                                                                                                                                                  | 1: Vandelsvurdering                                                                              |                   |           |     |     |
+------------------------+--------------------------------------------------------------------------------------------------------------------------------------------------------------------------------------------------+--------------------------------------------------------------------------------------------------+-------------------+-----------+-----+-----+
| q5_1_6                 | Hva opplever kommunen som de største utfordringene i saksbehandlingen etter alkoholloven? (flere svar mulig) Mangel på tilgjengelig veiledning og informasjon om regelverket                     | 0: Not answered\                                                                                 |                   |           |     |     |
|                        |                                                                                                                                                                                                  | 1: Mangel på tilgjengelig veiledning og informasjon om regelverket                               |                   |           |     |     |
+------------------------+--------------------------------------------------------------------------------------------------------------------------------------------------------------------------------------------------+--------------------------------------------------------------------------------------------------+-------------------+-----------+-----+-----+
| q5_1_7                 | Hva opplever kommunen som de største utfordringene i saksbehandlingen etter alkoholloven? (flere svar mulig) Komplisert regelverk                                                                | 0: Not answered\                                                                                 |                   |           |     |     |
|                        |                                                                                                                                                                                                  | 1: Komplisert regelverk                                                                          |                   |           |     |     |
+------------------------+--------------------------------------------------------------------------------------------------------------------------------------------------------------------------------------------------+--------------------------------------------------------------------------------------------------+-------------------+-----------+-----+-----+
| q5_1_8                 | Hva opplever kommunen som de største utfordringene i saksbehandlingen etter alkoholloven? (flere svar mulig) Annet                                                                               | 0: Not answered\                                                                                 |                   |           |     |     |
|                        |                                                                                                                                                                                                  | 1: Annet                                                                                         |                   |           |     |     |
+------------------------+--------------------------------------------------------------------------------------------------------------------------------------------------------------------------------------------------+--------------------------------------------------------------------------------------------------+-------------------+-----------+-----+-----+
| q5_1_9                 | Hva opplever kommunen som de største utfordringene i saksbehandlingen etter alkoholloven? (flere svar mulig) Ikke noe                                                                            | 0: Not answered\                                                                                 |                   |           |     |     |
|                        |                                                                                                                                                                                                  | 1: Ikke noe                                                                                      |                   |           |     |     |
+------------------------+--------------------------------------------------------------------------------------------------------------------------------------------------------------------------------------------------+--------------------------------------------------------------------------------------------------+-------------------+-----------+-----+-----+
| q5_2                   | Har kommunen mottatt veiledning i 2024?                                                                                                                                                          | 1: Ja\                                                                                           |                   |           |     |     |
|                        |                                                                                                                                                                                                  | 2: Nei                                                                                           |                   |           |     |     |
+------------------------+--------------------------------------------------------------------------------------------------------------------------------------------------------------------------------------------------+--------------------------------------------------------------------------------------------------+-------------------+-----------+-----+-----+
| q5_2a_1                | Hvem fikk kommunen veiledning fra? (flere svar mulig) Statsforvalter                                                                                                                             | 0: Not answered\                                                                                 |                   |           |     |     |
|                        |                                                                                                                                                                                                  | 1: Statsforvalter                                                                                |                   |           |     |     |
+------------------------+--------------------------------------------------------------------------------------------------------------------------------------------------------------------------------------------------+--------------------------------------------------------------------------------------------------+-------------------+-----------+-----+-----+
| q5_2a_2                | Hvem fikk kommunen veiledning fra? (flere svar mulig) Annen kommune                                                                                                                              | 0: Not answered\                                                                                 |                   |           |     |     |
|                        |                                                                                                                                                                                                  | 1: Annen kommune                                                                                 |                   |           |     |     |
+------------------------+--------------------------------------------------------------------------------------------------------------------------------------------------------------------------------------------------+--------------------------------------------------------------------------------------------------+-------------------+-----------+-----+-----+
| q5_2a_3                | Hvem fikk kommunen veiledning fra? (flere svar mulig) KORUS                                                                                                                                      | 0: Not answered\                                                                                 |                   |           |     |     |
|                        |                                                                                                                                                                                                  | 1: KORUS                                                                                         |                   |           |     |     |
+------------------------+--------------------------------------------------------------------------------------------------------------------------------------------------------------------------------------------------+--------------------------------------------------------------------------------------------------+-------------------+-----------+-----+-----+
| q5_2a_4                | Hvem fikk kommunen veiledning fra? (flere svar mulig) Kommunalt alkoholfaglig saksbehandlerforum (KAS)                                                                                           | 0: Not answered\                                                                                 |                   |           |     |     |
|                        |                                                                                                                                                                                                  | 1: Komunalt alkoholfaglig saksbehandlerforum (KAS)                                               |                   |           |     |     |
+------------------------+--------------------------------------------------------------------------------------------------------------------------------------------------------------------------------------------------+--------------------------------------------------------------------------------------------------+-------------------+-----------+-----+-----+
| q5_2a_5                | Hvem fikk kommunen veiledning fra? (flere svar mulig) Annet                                                                                                                                      | 0: Not answered\                                                                                 |                   |           |     |     |
|                        |                                                                                                                                                                                                  | 1: Annet                                                                                         |                   |           |     |     |
+------------------------+--------------------------------------------------------------------------------------------------------------------------------------------------------------------------------------------------+--------------------------------------------------------------------------------------------------+-------------------+-----------+-----+-----+
| q5_3                   | Registrerer kommunen bevillinger i TBR, jf. alkoholforskriften § 13-3?                                                                                                                           | 1: Ja\                                                                                           |                   |           |     |     |
|                        |                                                                                                                                                                                                  | 2: Nei                                                                                           |                   |           |     |     |
+------------------------+--------------------------------------------------------------------------------------------------------------------------------------------------------------------------------------------------+--------------------------------------------------------------------------------------------------+-------------------+-----------+-----+-----+
| s1                     | Har du kommentarer til undersøkelsen eller til noen av opplysningene som er oppgitt? Skriv inn:                                                                                                  |                                                                                                  |                   |           |     |     |
+------------------------+--------------------------------------------------------------------------------------------------------------------------------------------------------------------------------------------------+--------------------------------------------------------------------------------------------------+-------------------+-----------+-----+-----+
