```{r}
#| label: setup-panel
#| echo: false
#| warning: false
#| include: false

source("setup.R")

```

# Alkoholbruk over tid

```{r setup-hist}
#| echo: false
#| warning: false
#| output: false

### Clean only needed for raw data ie. in arkiv folder
### If data is already cleaned, skip this step
### -------------------------------
## cleanFile <- file.path("rusund", "cleaning", "history", "history-cleaning.R")
## ## Datasettet ddt blir laget her
## source(file.path(here::here(), cleanFile))

## Alders kategorier ---
ageBreak <- c(16, 25, 35, 45, 55, 65, Inf)
ageLab <- c("16-24", "25-34", "35-44", "45-54", "55-64", "65-79")

ddt <- group_age(dt = ddt, var = "alder", breaks = ageBreak,
                 labels = ageLab, new_var = "agecat",
                 right = FALSE, missing_values = c(999, 998))

## Omkoding alkoholbruk siste år
ddt[, alkosistaar := ifelse(drukket1 %in% 8:9, NA, drukket1)]

## Kjonn kodebook
kjonnVal <- c("Menn" = 1, "Kvinner" = 2, "Alle" = 3)
kjonnKB <- data.table(v1 = as.integer(kjonnVal),
                      v2 = names(kjonnVal))

```

```{r}
#| label: drikk-tid
#| echo: false

## alko population
ddt[, alkopop := fifelse(drukket1 %in% 1:2, 1, NA)]

## Drukket noen gang
ddt[, alkonoengang := fcase(
    drukket1 == 1, 1,
    drukk1b == 1, 1
)]

ddt[, alkonoengang := fifelse(is.na(alkonoengang) & alkopop == 1, 2, alkonoengang)]
drkNoengang <- proscat_weighted("year", "alkonoengang", d = ddt, weight = "vekt2", total = FALSE)
data.table::setnames(drkNoengang, "alkonoengang", "status")
drkNoengang[, type := "Noen gang"]
drkNoengangKjonn <- proscat_weighted("year", "alkonoengang", z = "kjonn", d = ddt, weight = "vekt2", total = FALSE)
drkNoengangKjonn[, type := "Noen gang"]
data.table::setnames(drkNoengangKjonn, "alkonoengang", "status")

## Drukket siste år
ddt[, alkosist12 := fifelse(is.na(alkosistaar) & alkopop == 1, 2, alkosistaar)]

drkSist12 <- proscat_weighted("year", "alkosist12", d = ddt, weight = "vekt2", total = FALSE)
drkSist12[, type := "Siste 12 måneder"]
data.table::setnames(drkSist12, "alkosist12", "status")
drkSist12Kjonn <- proscat_weighted("year", "alkosist12", z = "kjonn", d = ddt, weight = "vekt2", total = FALSE)
drkSist12Kjonn[, type := "Siste 12 måneder"]
data.table::setnames(drkSist12Kjonn, "alkosist12", "status")

## Drukket siste 4 uker
## drukket == 3 gjelder bare for 2013 - ikke drukket siste 12 mnd.
ddt[, alkosistaar4uker := fifelse(drukket3 %in% c(3, 8:9), NA, drukket3)]
ddt[, alkosistaar4uker := as.numeric(alkosistaar4uker)]
ddt[, alkosistaar4uker := fifelse(is.na(alkosistaar4uker) & alkopop == 1, 2, alkosistaar4uker)]

drkSist4uker <- proscat_weighted("year", "alkosistaar4uker", d = ddt, weight = "vekt2", total = FALSE)
drkSist4uker[, type := "Siste 4 uker"]
data.table::setnames(drkSist4uker, "alkosistaar4uker", "status")
drkSist4ukerKjonn <- proscat_weighted("year", "alkosistaar4uker", z = "kjonn", d = ddt, weight = "vekt2", total = FALSE)
drkSist4ukerKjonn[, type := "Siste 4 uker"]
data.table::setnames(drkSist4ukerKjonn, "alkosistaar4uker", "status")

alkoHist <- rbindlist(list(drkNoengang, drkSist12, drkSist4uker), use.names = TRUE)
alkoHistKjonn <- rbindlist(list(drkNoengangKjonn, drkSist12Kjonn, drkSist4ukerKjonn), use.names = TRUE)

```

Andelen av befolkningen som rapporterte å ha drukket alkohol noen gang, de siste
12 månedene eller siste 4 uker har vært relativt stabil i perioden 2012
til 2025. Det er små forskjeller mellom aldersgrupper og kjønn, men menn har
jevnt over et noe høyere konsum.

```{r}
#| label: drikk-tid-fig-all
#| fig-cap: "Figur 1: Alkoholbruk over tid"

make_hist(d = alkoHist[status == 1],
          x = year,
          y = percentage,
          n = count,
          group = type,
          title = "Figur 1: Alkoholbruk over tid",
          subtitle = "Andel som har drukket alkohol noen gang, siste 12 måneder eller siste 4 uker, 2012–2025",
          type = "line",
          ylim = c(0, 120),
          dot_size = 6,
          flip = FALSE)
```

```{r}
#| label: drikk-tid-fig-menn
#| fig-cap: "Figur 2: Alkoholbruk over tid bland menn"

make_hist(d = alkoHistKjonn[status == 1 & kjonn == 1],
          x = year,
          y = percentage,
          n = count,
          group = type,
          title = "Figur 2: Alkoholbruk over tid bland menn",
          subtitle = "Andel som har drukket alkohol noen gang, siste 12 måneder eller siste 4 uker, 2012–2025",
          type = "line",
          ylim = c(0, 120),
          dot_size = 6,
          flip = FALSE)

```

```{r}
#| label: drikk-tid-fig-kvinner
#| fig-cap: "Figur 3: Alkoholbruk over tid bland kvinner"

make_hist(d = alkoHistKjonn[status == 1 & kjonn == 2],
          x = year,
          y = percentage,
          n = count,
          group = type,
          title = "Figur 3: Alkoholbruk over tid bland kvinner",
          subtitle = "Andel som har drukket alkohol noen gang, siste 12 måneder eller siste 4 uker, 2012–2025",
          type = "line",
          ylim = c(0, 120),
          dot_size = 6,
          flip = FALSE)

```



## Andel av alkoholbruk siste år 

```{r cal-bruk}
#| echo: false
#| warning: false

drkAlle <- proscat_weighted("year", "alkosistaar", d = ddt, weight = "vekt2", total = FALSE)
drk <- proscat_weighted("year", "alkosistaar", z = "kjonn", d = ddt, weight = "vekt2",total = FALSE)

## Bare de som svarte Ja
drkAlle[, kjonn := 3] #totalt
 drkAlleX <- drkAlle[alkosistaar == 1]
                      
drkX <- drk[alkosistaar == 1]

drkDT <- data.table::rbindlist(list(drkAlleX, drkX), use.names = TRUE)
drkDT[, kjonn := as.integer(kjonn)]

drkDT[, kjonn := as.numeric(kjonn)]
drkDT[kjonnKB, on = c(kjonn = "v1"), kjonn2 := i.v2]
setorder(drkDT, year, kjonn)

drkMax <- drkAlle[alkosistaar == 1, max(percentage, na.rm = TRUE)]
drkMin <- drkAlle[alkosistaar == 1, min(percentage, na.rm = TRUE)]
```

Andelen som rapporterte å ha konsumert alkohol i løpet av de siste 12 månedene
  har vært relativt stabil i perioden 2012 til 2025, og har ligget mellom `r round(drkMin, digits = 1)`%
og `r round(drkMax, digits = 1)`% av befolkningen.

::: {.panel-tabset}

## Figur

```{r}
#| label: bruk-fig
#| fig-cap: "Figur 4: Alkoholbruk de siste 12 månedene" 

make_hist(d = drkDT,
          x = year,
          y = percentage,
          group = kjonn2,
          n = count,
          title = "Figur 4: Alkoholbruk de siste 12 månedene",
          subtitle = "Andel som har drukket alkohol minst én gang de siste 12 månedene, 2012–2025",
          type = "line",
          dot_size = 6,
          flip = FALSE)
```

## Tabell

```{r tab-bruk}

drkDTT <- data.table::rbindlist(list(drkAlle, drk), use.names = TRUE)

alkoVal <- c("Drukket" = 1, "Ikke drukket" = 2)
alkoKB <- data.table(v1 = as.integer(alkoVal),
                     v2 = names(alkoVal))

drkDTT[alkoKB, on = c(alkosistaar = "v1"), alko := i.v2]
drkDTT[, kjonn := as.numeric(kjonn)]
drkDTT[kjonnKB, on = c(kjonn = "v1"), kjonn2 := i.v2]

cols <- c("alkosistaar", "sum", "kjonn")
drkDT[, (cols) := NULL]

colout <- c("alko", "year", "count", "percentage") #Column order
colns <- c(" ", "year", "Antall", "Andel") #Columns rename
setkey(drkDTT, year, alkosistaar, kjonn)
setcolorder(drkDTT, colout)
data.table::setnames(drkDTT, colout, colns)

gt::gt(drkDTT)
```
:::

<!-- Alkoholbruk siste år bland menn i ulike aldersgrupper, 2012-2025 -->

```{r cal-bruk-age}
#| echo: false
#| warning: false
#| output: false

drukkMen <- proscat_weighted("year", "alkosistaar", d = ddt[kjonn == 1], weight = "vekt2", total = F, z = "agecat")
drukkWom <- proscat_weighted("year", "alkosistaar", d = ddt[kjonn == 2], weight = "vekt2", total = F, z = "agecat")
```

::: {.panel-tabset}

## Figur
<!-- Menn drukket siste år -->

```{r}
#| label: bruk-age-men-fig
#| fig-cap: "Figur 5: Alkoholbruk siste 12 måneder bland menn i ulike aldersgrupper, 2012-2025"


make_hist(d = drukkMen[alkosistaar == 1],
          x = year,
          y = percentage,
          group = agecat,
          n = count,
          title = "Figur 5: Alkoholbruk siste 12 måneder bland menn i ulike aldersgrupper, 2012- 2025",
          subtitle = "Kilde: Rusundersøkelse 2012-2025 ",
          type = "line",
          dot_size = 6)
```
## Tabell

```{r tab-bruk-age-men}
drukkMen
```
:::

<!-- For kvinner drukket siste år -->

::: {.panel-tabset}

## Figur

```{r bruk-age-wom-fig}
#| fig-cap: "Figur 6: Alkoholbruk siste år bland kvinner i ulike aldersgrupper, 2012- 2025"

make_hist(d = drukkWom[alkosistaar == 1],
          x = year,
          y = percentage,
          group = agecat,
          n = count,
          title = "Figur 6: Alkoholbruk siste år bland kvinner i ulike aldersgrupper, 2012- 2025",
          subtitle = "Kilde: Rusundersøkelse 2012-2025 ",
          type = "line",
          dot_size = 6)
```
## Tabell

```{r tab-bruk-age-wom}
drukkWom
```
:::


## Drikkefrevens siste 12 måneder

```{r cal-drikfreq}
#| echo: false
#| warning: false

## Nevner inkluderer alle som også ikke har drukket dvs. drukket1=2
ddt[, drukket2rec := fcase(drukket1 == 2, 0,
                        drukket2 %in% 8:9, NA,
                        default = as.numeric(drukket2))]

drikkfreq <- proscat_weighted("year", "drukket2rec", d = ddt, weight = "vekt2", total = F)
drikkfreqKjonn <- proscat_weighted("year", "drukket2rec", z="kjonn", d = ddt, weight = "vekt2", total = F)
drikkfreqMen <- proscat_weighted("year", "drukket2rec", d = ddt[kjonn == 1], weight = "vekt2", total = F)
drikkfreqWom <- proscat_weighted("year", "drukket2rec", d = ddt[kjonn == 2], weight = "vekt2", total = F)

drikkfreq[, kjonn := 3]
drikkFDT <- rbindlist(list(drikkfreq, drikkfreqKjonn), use.names = TRUE)

drikkFDT[, kjonn := as.numeric(kjonn)]
drikkFDT[kjonnKB, on = c(kjonn = "v1"), kjonn2 := i.v2]
setorder(drikkFDT, year, kjonn)

## Finn differanse
setkey(drikkfreqMen, year, drukket2rec)
setkey(drikkfreqWom, year, drukket2rec)

drikkDiff <- merge(drikkfreqMen, drikkfreqWom, by = c("year", "drukket2rec"))
drikkDiff[, diff := abs(percentage.x - percentage.y)]

drk01 <- drikkDiff[drukket2rec == 1, min(diff, na.rm = TRUE)]
drk02 <- drikkDiff[drukket2rec == 2, min(diff, na.rm = TRUE)]
drk03 <- drikkDiff[drukket2rec == 3, min(diff, na.rm = TRUE)]
drk04 <- drikkDiff[drukket2rec == 4, min(diff, na.rm = TRUE)]

```

I perioden 2012–2025 har det vært små kjønnsforskjeller blant personer som
rapporterer daglig eller månedlig alkoholkonsum, med gjennomsnitt forskjeller på
henholdsvis `r drk01` prosent og `r drk03` prosent. I kontrast viser dataene
tydelige og vedvarende forskjeller mellom kjønnene blant dem som drikker
ukentlig eller sjeldnere enn månedlig, hvor gjennomsnitt forskjellene utgjør
henholdsvis `r drk02` prosent og `r drk04` prosent. Disse forskjellene har vært
stabile over tid, noe som indikerer et vedvarende mønster i drikkevaner mellom
menn og kvinner.

::: {.panel-tabset}

### Daglig

```{r dr-daglig}
#| fig-cap: "Figur 7: Alkoholbruk daglig siste 12 måneder 2012-2025"

make_hist(d = drikkFDT[drukket2rec == 1],
          x = year,
          y = percentage,
          group = kjonn2,
          n = count,
          title = "Figur 7: Alkoholbruk daglig siste 12 måneder 2012-2025",
          subtitle = "Kilde: Rusundersøkelse 2012-2025 ",
          type = "line",
          yint = 5,
          dot_size = 4,
          flip = FALSE,
          ylim = c(0, 40))

```

### Ukenlig

```{r dr-ukenlig}
#| fig-cap: "Figur 8: Alkoholbruk ukenlig siste 12 måneder 2012-2025"

make_hist(d = drikkFDT[drukket2rec == 2],
          x = year,
          y = percentage,
          group = kjonn2,
          n = count,
          title = "Figur 8: Alkoholbruk ukenlig siste 12 måneder 2012-2025",
          subtitle = "Kilde: Rusundersøkelse 2012-2025 ",
          type = "line",
          yint = 5,
          dot_size = 4,
          flip = FALSE,
          ylim = c(0, 40))

```

### Månedlig

```{r dr-manedlig}
#| fig-cap: "Figur 9: Alkoholbruk månedlig siste 12 måneder 2012-2025"

make_hist(d = drikkFDT[drukket2rec == 3],
          x = year,
          y = percentage,
          group = kjonn2,
          n = count,
          title = "Figur 9: Alkoholbruk månedlig siste 12 måneder 2012-2025",
          subtitle = "Kilde: Rusundersøkelse 2012-2025 ",
          type = "line",
          yint = 5,
          dot_size = 4,
          flip = FALSE,
          ylim = c(0, 40))

```

### Sjeldnere

```{r dr-sjelden}
#| fig-cap: "Figur 10: Alkoholbruk sjeldnere enn månedlig siste 12 måneder 2012-2025"

make_hist(d = drikkFDT[drukket2rec == 4],
          x = year,
          y = percentage,
          group = kjonn2,
          n = count,
          title = "Figur 10: Alkoholbruk sjeldnere enn månedlig siste 12 måneder 2012-2025",
          subtitle = "Kilde: Rusundersøkelse 2012-2025 ",
          type = "line",
          yint = 5,
          dot_size = 4,
          flip = FALSE,
          ylim = c(0, 40))

```
:::


## Alkoholbruk 6 eller mer alkoholenheter ved en og samme anledning

Tallene som blir presentert her er for de som har drukket 6 eller mer alkoholenheter
ved en og samme anledning minst en gang i det siste året.

```{r cal-druk6}
## Omkoding
## Nevner inkluderer de som ikke har drukket siste år også dvs. drukket1=2(Nei)
ddt[, drink6 := fcase(audit3 %in% 1:4, 1, #Daglig, ukenlig, månedlig og sjeldenere
                     audit3 == 5, 0, #aldri
                     drukket1 == 2, 0,
                     default = NA)]

## ddt[, drink66 := fcase(audit3 %in% 1:4, 1, #Daglig, ukenlig, månedlig og sjeldenere
##                      audit3 == 5, 0, #aldri
##                      drukket1 == 2, 0,
##                      default = 0)]

drk6 <- proscat_weighted(x = "year", y = "drink6", d = ddt, weight = "vekt2", total = FALSE)
drk6kjonn <- proscat_weighted(x = "year", y = "drink6", z = "kjonn", d = ddt, weight = "vekt2", total = FALSE)

drk6[, kjonn := 3] #total

drk6DT <- rbindlist(list(drk6[drink6==1], drk6kjonn[drink6==1,]), use.names = TRUE)
setkey(drk6DT,year, kjonn, drink6)

drk6DT[, kjonn := as.integer(kjonn)]

drk6DT[, kjonn := as.numeric(kjonn)]
drk6DT[kjonnKB, on = c(kjonn = "v1"), kjonn2 := i.v2]
setorder(drk6DT, year, kjonn)
```

::: {.panel-tabset}
## Figur

```{r druk6-fig}
#| fig-cap: "Figur 11: Drukket 6+ enheter ved an og samme anledning siste år"

make_hist(d = drk6DT, x = year, y = percentage, n = count,  group = kjonn2,
          title = "Figur 11: Drukket 6+ enheter ved en og samme anledning siste år",
          subtitle = "Kilde: Rusundersøkelse 2012-2025 ",
          type = "line", yint = 5, dot_size = 6)
```

## Tabell

```{r tab-druk6} 
gt::gt(drk6)
```

:::

<!-- Drukket 6+ alder og kjønn -->

```{r cal-druk6-kjonn}
#| echo: false
#| warning: false
#| output: false

drk6Men <- proscat_weighted("year", "drink6", d = ddt[kjonn == 1], total = F, weight = "vekt2", z = "agecat")
drk6Wom <- proscat_weighted("year", "drink6", d = ddt[kjonn == 2], total = F, weight = "vekt2", z = "agecat")
```

::: {.panel-tabset}

## Figur
```{r druk6-men-fig}
#| fig-cap: "Figur 12: Drukket 6+ enheter ved en og samme anledning siste år"

make_hist(d = drk6Men[drink6 == 1],
          x = year,
          y = percentage,
          group = agecat,
          n = count,
          title = "Figur 12: Drukket 6+ enheter ved en og samme anledning siste år",
          subtitle = "Menn, 2012-2025",
          type = "line", dot_size = 6)
```
## Tabell

```{r tab-druk6-men}
drk6Men
```

:::

<!-- For kvinner -->

::: {.panel-tabset}

## Figur
```{r druk6-wom-fig}
#| fig-cap: "Figur 13: Drukket 6+ enheter ved en og samme anledning siste år"

make_hist(d = drk6Wom[drink6 == 1],
          x = year,
          y = percentage,
          group = agecat,
          n = count,
          title = "Figur 13: Drukket 6+ enheter ved en og samme anledning siste år",
          subtitle = "Kvinner, 2012-2025",
          type = "line", dot_size = 6)
```
## Tabell

```{r tab-druk6-wom}
drk6Wom
```
:::

## Alkoholenheter siste 4 uker

Figuren nedenfor viser gjennomsnittlig alkoholbruk de siste fire ukene i
perioden 2012 til 2025. Tallene er justert for forskjeller i kjønn og alder i
befolkningen for å gjøre det sammenlignbare over tid. Det betyr at vi har tatt
hensyn til hvordan sammensetningen av befolkningen har endret seg, slik at
resultatene gir et mer rettferdig bilde av endringene over tid. Figuren
illustrerer også usikkerheten i estimatene ved hjelp av 95 %
konfidensintervaller, som angir det intervallet vi med 95 % sikkerhet forventer
at den sanne verdien ligger innenfor.

```{r cal-alko-enhet}
#| echo: false
#| warning: false
#| output: false


source(file.path(curdir, "scripts/panel/drikke-enhet-panel.R"))

# Fit model by year and get adjusted mean for each year
enhetTbl <- ddt[, {
  model <- lm(totalcl ~ alder + kjonn, weights = vekt2, data = .SD)
  em <- emmeans(model, ~ 1)
  em_smry <- summary(em)
  data.table(
    adj_mean = em_smry$emmean,
    SE = em_smry$SE,
    lower_95CI = em_smry$lower.CL,
    upper_95CI = em_smry$upper.CL,
    adj_enhet = em_smry$emmean/1.5,
    SE_enhet = em_smry$SE/1.5,
    lower_enhet = em_smry$lower.CL/1.5,
    upper_enhet = em_smry$upper.CL/1.5
  )
}, by = year]


# Round enhet columns to 0 decimal place
colnr <- ncol(enhetTbl)
enhetTbl[, (6:colnr) := lapply(.SD, round, digits = 1), .SDcols = 6:colnr]
enhetTbl[, .(year, adj_enhet, lower_enhet, upper_enhet)]

## By gender 
enhetKjonn <- ddt[, {
  model <- lm(totalcl ~ alder, weights = vekt2, data = .SD)
  em <- emmeans(model, ~ 1)
  em_smry <- summary(em)
  data.table(
    adj_mean = em_smry$emmean,
    SE = em_smry$SE,
    lower_95CI = em_smry$lower.CL,
    upper_95CI = em_smry$upper.CL,
    adj_enhet = em_smry$emmean/1.5,
    SE_enhet = em_smry$SE/1.5,
    lower_enhet = em_smry$lower.CL/1.5,
    upper_enhet = em_smry$upper.CL/1.5
  )
}, by = .(kjonn, year)]


# Round enhet columns to 0 decimal place
colnr <- ncol(enhetKjonn)
enhetKjonn[, (7:colnr) := lapply(.SD, round, digits = 1), .SDcols = 7:colnr]
enhetKjonn[, .(kjonn, year, adj_enhet, lower_enhet, upper_enhet)]

# Diff mean
enhetDiff <- enhetKjonn[, mean(adj_enhet), by = kjonn]
kjonnDiff <- enhetDiff[, abs(round(diff(V1), digits = 0))]

```

```{r alko-enhet-fig}
#| echo: false
#| warning: false
#| fig-cap: "Figur 14: Alkoholbruk siste 4 uker"

create_ci_graph(data = enhetTbl,
                title = "Figur 14: Alkoholbruk siste 4 uker",
                caption = "Helsedirektoratet, tall fra Rus- og tobakksundersøkelsen (SSB)",
                y_axis_title = "Antall alkoholenheter",
                ylim = c(0,35))
```

Figurene nedenfor illustrerer det aldersjusterte alkoholforbruket blant menn og
kvinner. Beregningene viser at menn i gjennomsnitt inntar `r kjonnDiff` flere
alkoholenheter enn kvinner siste fire uker i perioden fra 2012 til 2025.

```{r alko-enhet-menn-fig}
#| echo: false
#| warning: false
#| fig-cap: "Figur 15: Alkoholinntak blant menn over tid"

enhetMenn <- enhetKjonn[kjonn == 1]

mtitle <- "Figur 15: Alkoholinntak blant menn over tid"
msubt <- "Antall gjennomsnittlig inntak i alkoholenheter blant menn siste 4 uker\n med nedre og øvre grense for 95% konfidensintervall, 2012–2025"

create_ci_graph(data = enhetMenn,
                title = mtitle,
                subtitle = msubt,
                caption = "Helsedirektoratet, tall fra Rus- og tobakksundersøkelsen (SSB)",
                y_axis_title = "Antall alkoholenheter",
                ylim = c(0,35))
```

```{r alko-enhet-kvinner-fig}
#| echo: false
#| warning: false
#| fig-cap: "Figur 16: Alkoholinntak blant kvinner over tid"

enhetKvinner <- enhetKjonn[kjonn == 2]

ftitle <- "Figur 16: Alkoholinntak blant kvinner over tid"
fsubt <- "Antall gjennomsnittlig inntak i alkoholenheter blant kvinner siste 4 uker\n med nedre og øvre grense for 95% konfidensintervall, 2012–2025"
create_ci_graph(data = enhetKvinner,
                title = ftitle,
                subtitle = fsubt, 
                caption = "Helsedirektoratet, tall fra Rus- og tobakksundersøkelsen (SSB)",
                y_axis_title = "Antall alkoholenheter",
                ylim = c(0,35)
                )

```

<!-- {{< include _alkoenheter2012-2025.R >}} -->

