
# Alkoholbruk i 2025

Ulike aspekter ved alkoholbruk, som drikkefrekvens, volum og drikkemønster, varierer mellom ulike befolkningsgrupper, som for eksempel kjønns- og aldersgrupper.


```{r setup-vintage}
#| echo: false
#| warning: false
#| include: false

source("setup.R")

```

## Andel som har drukket siste år i 2025

```{r setup-2025}
#| echo: false
#| warning: false

source(file.path(curdir, "scripts/vintage/setup2025.R"))

```

```{r cal2-druk}
#| echo: false
#| warning: false

source(file.path(curdir, "scripts/vintage/drukket-year.R"))
```

::: {.panel-tabset}

## Figur

```{r cal2-druk-fig}
make_hist(d = alko,
          x = gender,
          y = percentage,
          group = alkoyr,
          n = count,
          title = "Alkohol siste 12 måneder")
```

## Tabell

```{r cal2-druk-tab}
cols <- c("kj", "alkosistaar", "sum", "weighted_count")
alko[, (cols) := NULL]

colout <- c("alkoyr", "gender", "count", "percentage")
colns <- c(" ", "Kjønn", "Antall", "Andel")
setcolorder(alko, colout)
data.table::setnames(alko, colout, colns, skip_absent = TRUE)

gt::gt(alko)
```
:::


## Drikkefrekvens siste år

```{r cal2-drikk-freq}
#| echo: false
#| warning: false

source(file.path(curdir, "scripts/vintage/drikk-frekvens.R"))
```

::: {.panel-tabset}
## Figur

```{r cal2-drikk-freq-fig}
alkofreq[, alkofrekvens := as.numeric(alkofrekvens)]

make_hist(d = alkofreq,
          x = gender,
          y = percentage,
          group = alkof,
          n = count,
          title = "Drikkerfrekvens siste 12 måneder")

```

## Tabell

```{r cal2-drikk-freq-tab}
cols <- c("kj", "alkofrekvens", "sum", "weighted_count")
alkofreq[, (cols) := NULL]

colout <- c("alkof", "gender", "count", "percentage")
colns <- c(" ", "Kjønn", "Antall", "Andel")
setcolorder(alkofreq, colout)
data.table::setnames(alkofreq, colout, colns)

gt::gt(alkofreq)
```

:::


## Alkoholbruk 6 eller mer alkoholenheter ved en og samme anledning siste år


```{r cal2-druk6}
#| echo: false
#| warning: false

## source(file.path(curdir, "scripts/vintage/drikk6.R"))

gender <- c("Menn", "Kvinner", "Alle")
alko <- c("Siste år", "Månedlig eller oftere")

## drk6_25 <- data.table(
##  gender = rep(gender, each = length(alko)),
##  alko   = rep(rep(alko, times = length(gender)))
##  )

# Lag data.table hvor alko gjentas 3 ganger per kjønn
drk6_25 <- data.table(
  gender = rep(gender, each = length(alko)),
  alko   = rep(rep(alko, times = length(gender))),
  n = c(1358, 542, 1031, 272, 2389, 814),
  pros = c(63.1, 24.0, 43.7, 11.0, 53.5, 17.6)
)


```

::: {.panel-tabset}

## Figur
```{r cal2-druk6-fig}
make_hist(d = drk6_25,
          x = gender,
          y = pros,
          group = alko,
          n = n,
          title = "Andel som har drukket 6 eller flere alkoholenheter ved en og samme anledning, 2025")
```

## Tabell
```{r cal2-druk6-tab}
## cols <- c("kj", "drink6", "sum", "weighted_count")
## drk6_25[, (cols) := NULL]

colout <- c("alko", "gender", "n", "pros")
colns <- c(" ", "Kjønn", "Antall", "Andel")
setcolorder(drk6_25, colout)
data.table::setnames(drk6_25, colout, colns)

gt::gt(drk6_25)
```
:::


## Hvor mye og hva drikker vi?

```{r cal2-drikk-enhet}
#| echo: false
#| warning: false

source(file.path(curdir,"scripts/vintage/drikk-enheter.R"))
```

Mengden ren alkohol i en alkoholenhet varierer mellom 12 og 25 ml, avhengig av
definisjon. I denne rapporten er en alkoholenhet definert som 15 ml (tilsvarende
12,8 gram) ren alkohol. Dette tilsvarer omtrent `r round(1.5/0.12, digits = 1)`
cl for vin, `r round(1.5/0.045, digits = 1)` cl for øl og rusbrus, og
`r round(1.5/0.40, digits = 0)` cl for brennevin, basert på henholdsvis 12%, 4,5%
og 40% alkoholinnhold.

### Øl 

```{r cal2-beer}
#| echo: false
#| warning: false

# 33cl øl 1.485 cl ren alkohol
beer <- convert_cl(dt, "olcl", cl = 1.485, unit = "enhet")
kjonncl <- beer$gender

```

Gjennomsnittlig ølkonsum i en fire uke periode i 2025 var `r kjonncl[kjonn == 0, V1]`
enheter (0.33cl) blant menn og `r kjonncl[kjonn == 1, V1]` enheter blant kvinner.

```{r cal2-beer-fig}
#| echo: false
#| warning: false

simple_hist(beer$both,
            x = agecat,
            y = enhet,
            group = gender,
            title = "Antall øl enheter drukket siste 4 uker (33cl)")

```

### Vin

```{r cal2-vin}
#| echo: false
#| warning: false

# En enhet vin 12.5cl er 1.5 cl ren alkohol
wine <- convert_cl(dt, "vincl", cl = 1.5, unit = "vinglass")

```

En enhet tilsvarer 1.25dl vin. Et gjennomsnitt antall vin enheter drukket i siste fire uker var
`r wine$gender[kjonn == 0, V1]` for menn og `r wine$gender[kjonn == 1, V1]` for kvinner.


```{r cal2-vin-fig}
#| echo: false
#| warning: false

simple_hist(wine$both,
            x = agecat,
            y = vinglass,
            group = gender,
            title = "Antall vin enheter drukket siste 4 uker (12.5cl)")
```


### Brennevin

```{r cal2-brennevin}
#| echo: false
#| warning: false

# Et glass 4cl brennevin er 1.6cl ren alkohol
brenn <- convert_cl(dt, "brennevincl", cl = 1.6, unit = "glass")

```

Menn hadde i gjennomsnitt `r brenn$gender[kjonn == 0, V1]` glass brennevin sammenlikne med kvinner som hadde
`r brenn$gender[kjonn == 1, V1]` glass i siste 4 uker.

```{r cal2-brennevin-fig}
#| echo: false
#| warning: false

simple_hist(brenn$both,
            x = agecat,
            y = glass,
            group = gender,
            title = "Antall brennevin enheter drukket siste 4 uker (4cl)")

```

### Rusbrus og alkoholholdig cider

```{r cal2-rusbrus}
#| echo: false
#| warning: false

## En flaske 0.33 L er 1.485 cl ren alkohol
rusbrus <- convert_cl(dt, "rusbruscl", cl = 1.485, "flaske")
```

Beregningen her er basert på at en flaske rusbrus er 0,33 liter. Gjennomsnittlig antall flasker for menn
`r rusbrus$gender[kjonn == 0, V1]` og for kvinner `r rusbrus$gender[kjonn == 1, V1]`.

```{r cal2-rusbrus-fig}
#| echo: false
#| warning: false

simple_hist(rusbrus$both,
            x = agecat,
            y = flaske,
            group = gender,
            title = "Antall rusbrus enheter drukket siste 4 uker (33cl)")

```

### Ren alkohol 

```{r cal2-renalko}
#| echo: false
#| warning: false

genderAlk <- dt[, round(mean(totalcl, na.rm = T), digits = 1), keyby = kjonn]
ageAlk <- dt[, round(mean(totalcl, na.rm = T), digits = 1), keyby = agecat]
ageGenderAlk <- dt[, round(mean(totalcl, na.rm = T), digits = 1), keyby = .(kjonn, agecat)]

ageAlk[, kjonn := 3] #Alle
tblAlk <- data.table::rbindlist(list(ageAlk, ageGenderAlk), use.names = TRUE, ignore.attr = TRUE)
tblAlk[, Alkohol := round(V1, 1)][, V1 := NULL]

## kjonnkb can be found in file setup2025.R
tblAlk[kjonnkb, on = c(kjonn = "v1"), gender := i.v2]
tblAlk[, kjonn := NULL]
data.table::setcolorder(tblAlk, c("gender", "agecat", "Alkohol"))
```

Gjennomsnittlig konsum av ren alkohol var `r genderAlk[kjonn == 0, V1]` cl blant menn og
`r genderAlk[kjonn == 1, V1]` cl blant kvinner.

```{r cal2-renalko-fig}
#| echo: false
#| warning: false

simple_hist(tblAlk,
            x = agecat,
            y = Alkohol,
            yint = 5,
            ytitle = "Centiliter ren alkohol",
            group = gender,
            title = "Total mengde alkohol konsumet siste 4 uker (cl)")
```

```{r cal2-rensort}
#| echo: false
#| warning: false

drikksortcl <- dt[, .(ol = mean(olcl, na.rm = T),
                      vin = mean(vincl, na.rm = T),
                      brenn = mean(brennevincl, na.rm = T),
                      rusbrus = mean(rusbruscl, na.rm = T)),
                  keyby = kjonn]

drikksortcl[, 2:5 := lapply(.SD, round, 1), .SDcols = 2:5]
drikksortcl[kjonnkb, on = c(kjonn = "v1"), gender := i.v2][, kjonn := NULL]
drikkOld <- c("ol", "vin", "brenn", "rusbrus")
drikkNew <-  c("Øl", "Vin", "Brennevin", "Rusbrus")
data.table::setcolorder(drikksortcl, c("gender", drikkOld))
data.table::setnames(drikksortcl, drikkOld, drikkNew)

drikkTbl <- melt(drikksortcl,
                 id.vars = "gender",
                 measure.vars = c("Øl", "Vin", "Brennevin", "Rusbrus"))

drikkTbl[, pros := round(value/sum(value)*100, digits = 1), keyby = .(gender)]
```

Kjønnsforskjeller i alkoholkonsum vises også i figuren nedenfor, der
fordelingen per drikkesort basert på ren alkohol illustreres. Blant kvinner
utgjorde vin `r drikkTbl[gender == "Kvinner" & variable == "Vin", pros]`% 
av det totale alkoholkonsumet siste fire uker, mens øl utgjorde tilsvarende
andel blant menn (`r drikkTbl[gender == "Menn" & variable == "Øl", pros]`%).

```{r cal2-rensort-fig}
#| echo: false
#| warning: false

make_hist(drikkTbl,
          x = gender,
    
      y = pros,
          group = variable,
          n = value,
          yint = 10,
          title = "Andel alkoholkonsum i centiliter ren alkohol siste 4 uker fordelt på drikkesort")
```

## Drikkemønster: Ukedager og helgedager

Respondenter som oppga å drikke alkohol månedlig eller oftere, ble stilt
følgende spørsmål:

 - Hvor mange av ukedagene (mandag til torsdag) drikker du vanligvis alkohol?
 - Hvor mange av helgedagene (fredag til søndag) drikker du vanligvis alkohol?

```{r cal2-dager}
#| echo: false
#| warning: false

alx <- paste0("al", 2:5, 2:5)
dt[, (alx) := lapply(.SD, function(x) fifelse(x %in% c(8,9), NA, x)), .SDcols = paste0("al", 2:5)]

ukeCols <- c("ukedag", "ukedagenhet", "helge", "helgeenhet")
data.table::setnames(dt, paste0("al", 2:5, 2:5), ukeCols)

for (x in ukeCols)
  set(dt, j = x, value = as.numeric(dt[[x]]))

ukeDT <- proscat("ukedag", "helge", d = dt[!is.na(ukedag)], total = F)

ukedagVals <- c("Alle 4 ukedagene" = 1,
                "3 av 4 ukedager" = 2,
                "2 av 4 ukedager" = 3,
                "1 av 4 ukedager" = 4,
                "Ingen av ukedagene" = 5)

ukedagkb <- data.table(v1 = as.integer(ukedagVals),
                       v2 = names(ukedagVals))


helgeVals <- c("Alle 3 helgdagene" = 1,
               "2 av 3 helgdager" = 2,
               "1 av 3 helgdager" = 3,
               "Ingen av helgdagene" = 4)

helgekb <- data.table(v1 = as.integer(helgeVals),
                      v2 = names(helgeVals))

ukeDT[ukedagkb, on = c(ukedag = "v1"), ukedager := i.v2]
ukeDT[helgekb, on = c(helge = "v1"), helger := i.v2]

# Hvor mange drikker i hverdager
bb <- dt[!is.na(ukedag), .N, keyby = ukedag]
bb[, tot :=  N/sum(N)*100]
```

Analysen viser en tydelig korrelasjon mellom alkoholforbruk i ukedager og
helgedager. Over 80 prosent av dem som rapporterer alkoholforbruk alle tre
helgedagene (fredag til søndag), oppgir også at de drikker alkohol hver ukedag
(mandag til torsdag). Videre viser dataene at mer enn halvparten av dem som
drikker to dager i ukedagene, også drikker alkohol to av helgedagene. Til tross
for dette, har de fleste (`r bb[ukedag == 5, round(tot, digits=1)]` prosent)
svart at de ikke drikker alkohol på ukedagene fra mandag til torsdag.

```{r cal2-dager-fig}
#| echo: false
#| warning: false

make_hist(ukeDT,
          x = ukedager,
          y = percentage,
          group = helger,
          xtitle = "Ukedager fra mandag til torsdag",
          n = count,
          title = "Drikkemønster: Ukedager og helgedager")

```
