---
title: "Tall om alkohol"
format:
  html:
    code-fold: true
    toc: true
    toc-title: "Innhold"
    toc-location: right
    toc-depth: 3
    toc-expand: 2
    number-sections: true
execute:
  echo: false
---


**Publisert:** `r format(Sys.Date(), "%d. %B %Y")`


Analyser om alkohol 

```{r setup}
#| echo: false
#| warning: false

## Data 2024
pth <- "~/Git-hdir/toa/rusund"
source(file.path(pth, "rus-draft.R"))

## Data 2012 - 2024
spth <- "O:\\Prosjekt\\Rusdata/Rusundersøkelsen\\Rusus historiske data"
DD <- readRDS(file.path(spth, "data_2012_2024.rds"))

## Gir norsk tekster i highchart
options(highcharter.lang = list(
  contextButtonTitle = "Eksport figur",
  downloadPNG = "Last ned PNG",
  downloadJPEG = "Last ned JPEG",
  downloadPDF = "Last ned PDF",
  downloadSVG = "Last ned SVG",
  downloadCSV = "Last ned CSV",
  downloadXLS = "Last ned Excel-fil"
))
```
# Alkoholbruk over tid fra 2012 - 2024

{{< include _longitudinal.qmd >}}

# Demografisk oversikt

Ulike aspekter ved alkoholbruk, som drikkefrekvens, volum og drikkemønster, varierer mellom ulike befolkningsgrupper, som for eksempel kjønns- og aldersgrupper.

## Andel som har drukket siste år i 2024


```{r}
#| echo: false
#| warning: false

dt[, alkosistaar := fcase(
  Drukket1 == 8, NA_real_,
  default = Drukket1
)]

codebook::var_label(dt$alkosistaar) <- "Alkohol siste 12 måneder"
alksistaar_values <- c(
  "drukket alkohol siste 12 mnd" = 1,
  "ikke drukket alkohol siste 12 mnd" = 2
)

dt[, kj := as.numeric(Kjonn)]
alko <- proscat("kj", "alkosistaar")

kjonnkb <- data.table(v1 = unique(alko$kj), v2 = c("Menn", "Kvinner", "Totalt"))
alkkb <- data.table(v1 = as.integer(alksistaar_values),
                    v2 = names(alksistaar_values))

alko[kjonnkb, on = c(kj = "v1"), gender := i.v2]
alko[alkkb, on = c(alkosistaar ="v1"), alkoyr := i.v2]

```

::: {.panel-tabset}

## Figur

```{r}
make_hist(d = alko,
          x = gender,
          y = pros,
          group = alkoyr,
          n = N,
          title = "Alkohol siste 12 måneder")
```

## Tabell

```{r}
cols <- c("kj", "alkosistaar", "sum")
alko[, (cols) := NULL]

colout <- c("alkoyr", "gender", "N", "pros")
colns <- c(" ", "Kjønn", "Antall", "Andel")
setcolorder(alko, colout)
data.table::setnames(alko, colout, colns)

gt::gt(alko)

```
:::



## Drikkefrekvens siste år

```{r}

alkofrekvens_values <- c(
    "aldri drukket" = 0,
    "ikke drukket siste år" = 1,
    "drukket sjeldnere enn månedlig siste 12 mnd" = 2,
    "drukket månedlig siste 12 mnd" = 3,
    "drukket ukentlig siste 12 mnd" = 4,
    "drukket daglig siste 12 mnd" = 5
)

dt[, kj := as.numeric(Kjonn)]
alkofreq <- proscat("kj", "alkofrekvens")

afKB <- data.table(v1 = as.integer(alkofrekvens_values),
                   v2 = names(alkofrekvens_values))

alkofreq[kjonnkb, on = c(kj = "v1"), gender := i.v2]
alkofreq[afKB, on = c(alkofrekvens = "v1"), alkof := i.v2]
```

::: {.panel-tabset}
## Figur

```{r}
alkofreq[, alkofrekvens := as.numeric(alkofrekvens)]

make_hist(d = alkofreq,
          x = gender,
          y = pros,
          group = alkof,
          n = N,
          title = "Drikkerfrekvens siste 12 måneder")

```

## Tabell

```{r}
cols <- c("kj", "alkofrekvens", "sum")
alkofreq[, (cols) := NULL]

colout <- c("alkof", "gender", "N", "pros")
colns <- c(" ", "Kjønn", "Antall", "Andel")
setcolorder(alkofreq, colout)
data.table::setnames(alkofreq, colout, colns)

gt::gt(alkofreq)

```

:::

## Andel som har drukket 6+ enheter siste 4 uker 
- En alkoholenhet tilsvarer 0,33 l øl, 1,5 dl vin eller en 4 cl brennevin.
- Andel som har drukket 6+ enheter ved samme anledning minst en gang 4 ukene 


```{r}
dt[, alko6 := fifelse(totalenheter > 5, 1, 0)]
dt[, kj := as.numeric(Kjonn)]
kjAlko <- proscat("kj", "alko6")

kjonnkb <- data.table(v1 = unique(kjAlko$kj), v2 = c("Menn", "Kvinner", "Totalt"))
alkokb <- data.table(v1 = 0:1, v2 = c("Drukket 6+", "Drukket mindre enn 6+"))
kjAlko[kjonnkb, on = c(kj = "v1"), gender := i.v2]
kjAlko[alkokb, on = c(alko6 = "v1"), alko := i.v2]

```

::: {.panel-tabset}

## Figur
```{r}
make_hist(d = kjAlko,
          x = gender,
          y = pros,
          group = alko,
          n = N,
          title = "Andel drukket 6+ enheter siste 4 uker")
```

## Tabell
```{r}
cols <- c("kj", "alko6", "sum")
kjAlko[, (cols) := NULL]

colout <- c("alko", "gender", "N", "pros")
colns <- c(" ", "Kjønn", "Antall", "Andel")
setcolorder(kjAlko, colout)
data.table::setnames(kjAlko, colout, colns)

gt::gt(kjAlko)

```
:::



## Gjennomsnittlig antall alkoholenheter siste 4 uker



# Drikkermønster i befolkningen
- Frekvens
- Kvantitet
- Type alkohol
- Mønstre overtid


# Ren alkohol per drikker sort
